---
title: "Donor Immune Cells Project"
author: "Юлия Матвиенко"
date: "`r Sys.Date()`"
output: html_document
editor_options: 
  chunk_output_type: inline
---

```{r setup, include=FALSE}
knitr::opts_chunk$set(echo = TRUE)

library(openxlsx2)
library(janitor)
library(lubridate)
library(tidyverse)
library(stringr)
library(gtsummary)
library(ggplot2)
library(survival)
library(ggsurvfit)
library(tidycmprsk)
```


# Загружаем данные
```{r message=FALSE, warning=FALSE}
trans_meta <- read_csv("names.csv")

trans <- openxlsx2::read_xlsx("Donor Immune cells (1).xlsx") %>%
  set_names(trans_meta$cleaned_names)

trans_wrk <- trans %>%
  filter(pacient != "Patient34" & pacient != "Patient63") #Рабочая версия датафрейма - исключили пациентов с наследственными заболеваниями

trans_wrk$koza_stepen_1god[trans_wrk$spisok_koznyh_proavlenij_s_primecaniami_1god == 'макуло-папулёзнвя сыпь 25-50%'] <- 2
trans_wrk$summarnaa_stepen_tazesti_hrtph_1god[trans_wrk$spisok_koznyh_proavlenij_s_primecaniami_1god == 'макуло-папулёзнвя сыпь 25-50%'] <- 2
trans_wrk$a_gvhd24time[trans_wrk$a_gvhd24time == -280 & !is.na(trans_wrk$a_gvhd24time)] <- 85
trans_wrk$c_gvh_dtime[trans_wrk$c_gvh_dtime == -100 & !is.na(trans_wrk$c_gvh_dtime)] <- 145
#Исправили данные по согласованию с Николаем

outcome_var <- trans_meta %>%
  filter(Analysis_group == 4) %>%
  pull(cleaned_names)

trans_outcomes <- trans_wrk %>%
  select(pacient, all_of(outcome_var)) #Датафрейм - все исходы

trans_outcomes_wrk <- trans_outcomes %>%
  select(ly30, ly60, ly100, neu30, neu60, neu100, plt30, plt60, plt100,
         os2, os2time, rel2, rel2time, compete2, compete2time, efs2, efs2time,
         a_gvhd24, a_gvhd24time, a_gvhd34, a_gvhd34time, c_gvhd, c_gvh_dtime,
         data_tkm_iz_protokola_ptkm_pdi,
         vysevy_iz_cvk_v_pervye_30_nej_posle_tkm,
         vosstanovlenie_lejkocity_data_tpp_100_dn,
         vosstanovlenie_nejtrofily_data_tpp_100_dn,
         vosstanovlenie_tr20_data_tpp_100_dn,
         vosstanovlenie_tr50_data_tpp_100_dn,
         wbc_2, neu, plt20, plt50, ottorzenie_tpp_100dn,
         ortph_da_net_tpp_100dn, agvhd_stage, agvhd_date,
         data_poslednego_kontakta,
         byl_li_zaregistrirovan_recidiv_progressia_osnovnogo_zabolevania_posle_tkm_1god,
         data_recidiva_1god, zaregistrirovana_hroniceskaa_rtph_na_d_365_1god,
         data_nacala_1god, forma_1god,
         contains('stepen_1god'),
         contains('proavlen'),
         summarnaa_stepen_tazesti_hrtph_1god) #Рабочий датафрейм с исходами (только желтые колонки)

rm(outcome_var)
```

# Структура данных

```{r include=FALSE}
summary(trans_outcomes_wrk)
```

# Корректируем типы данных

```{r}
trans_outcomes_wrk <- trans_outcomes_wrk %>%
  mutate_at(c('ly30', 'ly60', 'ly100', 'neu30', 'neu60', 'neu100'),
            str_replace,
            pattern = ",",
            replacement = ".") %>%
  mutate_at(c('ly30', 'ly60', 'ly100', 'neu30', 'neu60', 'neu100'), as.numeric) %>%
  mutate_at(c('os2', 'rel2', 'compete2', 'efs2', 'a_gvhd24', 'a_gvhd34', 'c_gvhd', 'ortph_da_net_tpp_100dn', 'agvhd_stage', 'byl_li_zaregistrirovan_recidiv_progressia_osnovnogo_zabolevania_posle_tkm_1god', 'zaregistrirovana_hroniceskaa_rtph_na_d_365_1god', 'drugie_proavlenia_hrtph_1god'), as.factor) %>%
  mutate_at(c('data_tkm_iz_protokola_ptkm_pdi', 'vosstanovlenie_lejkocity_data_tpp_100_dn', 'vosstanovlenie_nejtrofily_data_tpp_100_dn', 'vosstanovlenie_tr20_data_tpp_100_dn', 'vosstanovlenie_tr50_data_tpp_100_dn', 'agvhd_date', 'data_poslednego_kontakta', 'data_recidiva_1god', 'data_nacala_1god'), ~ format(as.Date(., format = "%Y-%m-%d"), "%d.%m.%Y")) %>%
  mutate(across(contains('stepen'), ~ factor(.)))
```


# Работаем с текстовыми колонками
```{r}
trans_outcomes_wrk %>%
  distinct(vysevy_iz_cvk_v_pervye_30_nej_posle_tkm) #Возможные значения

trans_outcomes_wrk <- trans_outcomes_wrk %>%
  mutate(cvk_not_sterile = as.factor(ifelse(str_detect(vysevy_iz_cvk_v_pervye_30_nej_posle_tkm, 'не стерильно'), 1, 0)),
         cvk_vysev_type = as.factor(str_remove(vysevy_iz_cvk_v_pervye_30_nej_posle_tkm, ": не стерильно"))) # Разбили столбец с высевами

trans_outcomes_wrk %>%
  distinct(ottorzenie_tpp_100dn) # Можно просто сделать фактором

trans_outcomes_wrk <- trans_outcomes_wrk %>%
  mutate(ottorzenie_tpp_100dn = as.factor(ottorzenie_tpp_100dn))

trans_outcomes_wrk %>%
  distinct(forma_1god) #Сделаем фактором с 2 уровнями (экстенсивная или локализованная)

trans_outcomes_wrk <- trans_outcomes_wrk %>%
  mutate(forma_1god = case_when(forma_1god == "экстенсивная_форма" | forma_1god == "экс" ~ "экстенсивная",
                                forma_1god == "локализованная" | forma_1god == "локализованная_форма" ~ "локализованная")) %>%
  mutate(forma_1god = as.factor(forma_1god))

trans_outcomes_wrk %>%
  distinct(spisok_koznyh_proavlenij_s_primecaniami_1god)

trans_outcomes_wrk <- trans_outcomes_wrk %>%
  mutate(skin_involvement = case_when(str_detect(spisok_koznyh_proavlenij_s_primecaniami_1god, "поражение кожи: менее_18%") ~ '< 18%',
                                      str_detect(spisok_koznyh_proavlenij_s_primecaniami_1god, "поражение кожи: 19-50%") ~ '19-50%',
                                      str_detect(spisok_koznyh_proavlenij_s_primecaniami_1god, "поражение кожи: нет_симптомов") ~ 'Нет симптомов'),
         mac_pap_rash = case_when(str_detect(spisok_koznyh_proavlenij_s_primecaniami_1god, "макуло-папулёзная сыпь 25-50%") ~ '25-50%',
                                  str_detect(spisok_koznyh_proavlenij_s_primecaniami_1god, "макуло-папулезная сыпь: ,") ~ 'Неуточненная распространенность'),
         nail_involvement = case_when(str_detect(spisok_koznyh_proavlenij_s_primecaniami_1god, "повреждение ногтей: ониходистрофия") ~ 'Ониходистрофия',
                                      str_detect(spisok_koznyh_proavlenij_s_primecaniami_1god, "повреждение ногтей: ") & !str_detect(spisok_koznyh_proavlenij_s_primecaniami_1god, "повреждение ногтей: ониходистрофия") ~ 'Неуточненное')) %>%
  mutate_at(c('skin_involvement', 'mac_pap_rash', 'nail_involvement'), as.factor)

trans_outcomes_wrk %>%
  distinct(spisok_proavlenij_s_primecaniami_polost_rta_1god)

trans_outcomes_wrk <- trans_outcomes_wrk %>%
  mutate(oral_mucosa_involvement = case_when(str_detect(spisok_proavlenij_s_primecaniami_polost_rta_1god, "изменения слизистой ротоглотки: умеренные") ~ "Умеренные изменения",
                                      str_detect(spisok_proavlenij_s_primecaniami_polost_rta_1god, "изменения слизистой ротоглотки: легкие") ~ "Легкие изменения"),
         food_intake_limitation = ifelse(str_detect(spisok_proavlenij_s_primecaniami_polost_rta_1god, "ограничение перорального приема пищи: нет"), "Нет")) %>%
  mutate_at(c('oral_mucosa_involvement', 'food_intake_limitation'), as.factor)

trans_outcomes_wrk %>%
  distinct(spisok_glaznyh_proavlenij_1god)

trans_outcomes_wrk <- trans_outcomes_wrk %>%
  mutate(dry_eye = case_when(str_detect(spisok_glaznyh_proavlenij_1god, "синдром &#34;сухого глаза&#34;: легкой_степени") ~ "Легкой степени",
                             str_detect(spisok_glaznyh_proavlenij_1god, "синдром &#34;сухого глаза&#34;: нет") ~ "Нет"),
         keratoconjunctivitis = case_when(str_detect(spisok_glaznyh_proavlenij_1god, "кератоконъюнктивит: умеренно_выраженный") ~ "Умеренно выраженный",
                                          str_detect(spisok_glaznyh_proavlenij_1god, "кератоконъюнктивит: отсутствует") ~ "Отсутствует"),
         daily_activity_eye = case_when(str_detect(spisok_glaznyh_proavlenij_1god, "повседневная деятельность: частично_нарушена") ~ "Частично нарушена",
                                        str_detect(spisok_glaznyh_proavlenij_1god, "повседневная деятельность: не_нарушена") ~ "Не нарушена"),
         eye_drops = case_when(str_detect(spisok_glaznyh_proavlenij_1god, "увлажнение глазными каплями: до_3_раз_в_день") ~ "До 3 раз в день",
                               str_detect(spisok_glaznyh_proavlenij_1god, "увлажнение глазными каплями: не_требуется") ~ "Не требуется"),
         vision_impaiment = ifelse(str_detect(spisok_glaznyh_proavlenij_1god, "снижение зрения: нет"), "Нет", NA)) %>%
  mutate_at(c('dry_eye', 'keratoconjunctivitis', 'daily_activity_eye', 'eye_drops', 'vision_impaiment'), as.factor)

trans_outcomes_wrk %>%
  distinct(zkt_proavlenia_1god) #Только стадия 0 - можно не выносить отдельно

trans_outcomes_wrk %>%
  distinct(pecen_proavlenia_1god)

trans_outcomes_wrk <- trans_outcomes_wrk %>%
  mutate(bilirubin = case_when(str_detect(pecen_proavlenia_1god, "билирубин: увеличение_более_50_мкмоль/л") ~ ">50 мкмоль/л",
                               str_detect(pecen_proavlenia_1god, "билирубин: норма") ~ "Норма"),
         alat_asat_aph = case_when(str_detect(pecen_proavlenia_1god, "ферменты (АЛТ, АСТ, ЩФ): увеличение_2-5_норм") ~ "Увеличение 2-5 норм",
                                   str_detect(pecen_proavlenia_1god, "ферменты (АЛТ, АСТ, ЩФ): норма") ~ "Норма")) %>%
  mutate_at(c('bilirubin', 'alat_asat_aph'), as.factor)

trans_outcomes_wrk %>%
  distinct(legkie_proavlenia_1god) #Только стадия 0 - можно не выносить отдельно

trans_outcomes_wrk %>%
  distinct(sustavy_i_fascii_proavlenia_1god)

trans_outcomes_wrk <- trans_outcomes_wrk %>%
  mutate(motion_discomfort = case_when(str_detect(sustavy_i_fascii_proavlenia_1god, "дискомфорт при движении рук, ног: легкий") ~ "Легкий",
                                       str_detect(sustavy_i_fascii_proavlenia_1god, "дискомфорт при движении рук, ног: отсутствует") ~ "Отсуствует"),
         motion_range = case_when(str_detect(sustavy_i_fascii_proavlenia_1god, "объем движений в суставах: слегка снижен") ~ "Слегка снижен",
                                  str_detect(sustavy_i_fascii_proavlenia_1god, "объем движений в суставах: норма") ~ "Норма"),
         contracture = ifelse(str_detect(sustavy_i_fascii_proavlenia_1god, "контрактуры: отсутствуют"), "Отсутствует", NA),
         motion_activity = ifelse(str_detect(sustavy_i_fascii_proavlenia_1god, "активность движений: нормальная"), "Нормальная", NA),
         daily_activity_motion = ifelse(str_detect(sustavy_i_fascii_proavlenia_1god, "ежедневная активность: нормальная"), "Нормальная", NA),
         fasciitis_erythema = ifelse(str_detect(sustavy_i_fascii_proavlenia_1god, "фасциитом: отсутствует"), "Отсутствует", NA)) %>%
  mutate_at(c('motion_discomfort', 'motion_range', 'contracture', 'motion_activity', 'daily_activity_motion', 'fasciitis_erythema'), as.factor)

trans_outcomes_wrk %>%
  distinct(polovye_organy_proavlenia_1god) #Только стадия 0 - можно не выносить отдельно
```

# Проверим структуру данных

```{r include=FALSE}
summary(trans_outcomes_wrk)
```

# Описательная статистика (начало)

## Показатели восстановления

```{r}
trans_outcomes_wrk %>%
  select(ly30:plt100) %>%
  tbl_summary() %>%
  modify_caption("**Показатели крови в Д+30, +60, +100**") %>%
  bold_labels()

trans_outcomes_wrk %>%
  select(wbc_2:plt50) %>%
  tbl_summary() %>%
  modify_caption("**Сроки восстановления**") %>%
  bold_labels()
```

## Общая выживаемость
```{r}
os <- survfit(Surv(time = os2time, event = as.numeric(os2)) ~ 1, data = trans_outcomes_wrk)
os %>%
  ggsurvfit(linewidth = 1) +
  add_censor_mark(shape = "+", size = 5) +
  add_confidence_interval() +
  add_quantile() +
  add_risktable() +
  scale_ggsurvfit() +
  coord_cartesian(xlim = c(0, 800)) +
  labs(
    title = "Overall Survival",
    x = "Days after HSCT"
  ) +
  theme_classic()
```

## Медиана ОВ
```{r}
tbl_survfit(os,
            probs = 0.5,
            label_header = "**Median Survival**")
```

## 2-летняя ОВ
```{r}
tbl_survfit(os,
            times = 730,
            label_header = "**2-year OS**")
```

## Бессобытийная выживаемость
```{r}
efs <- survfit(Surv(time = efs2time, event = as.numeric(efs2)) ~ 1, data = trans_outcomes_wrk)
efs %>%
  ggsurvfit(linewidth = 1) +
  add_censor_mark(shape = "+", size = 5) +
  add_confidence_interval() +
  add_quantile() +
  add_risktable() +
  scale_ggsurvfit() +
  coord_cartesian(xlim = c(0, 800)) +
  labs(
    title = "Event-Free Survival",
    x = "Days after HSCT"
  ) +
  theme_classic()
```
## Медиана БСВ
```{r}
tbl_survfit(efs,
            probs = 0.5,
            label_header = "**Median Survival**")
```

## 2-летняя БСВ
```{r}
tbl_survfit(efs,
            times = 730,
            label_header = "**2-year EFS**")
```

## Кумулятивная частота рецидива
```{r}


trans_outcomes_wrk %>%
  select(byl_li_zaregistrirovan_recidiv_progressia_osnovnogo_zabolevania_posle_tkm_1god) %>%
  tbl_summary


cir <- cuminc(Surv(time = rel2time, event = rel2) ~ 1, data = trans_outcomes_wrk)
cir %>%
  ggcuminc(linewidth = 1) +
  add_censor_mark(shape = "+", size = 5) +
  add_confidence_interval() +
  add_quantile() +
  add_risktable() +
  scale_ggsurvfit() +
  coord_cartesian(xlim = c(0, 800),
                  ylim = c(0, 1.05)) +
  labs(
    title = "Cumulative Incidence of Relapse",
    x = "Days after HSCT"
  ) +
  theme_classic()
```

## КЧР через 2 года
```{r}
tbl_cuminc(cir,
           times = 730,
           label_header = "**CIR at 2 years**")
```


## Анализ конкурирующих рисков (1 - смерть без рецидива, 2 - рецидив)
```{r}
comp_risks_rel <- cuminc(Surv(time = compete2time, event = compete2) ~ 1, data = trans_outcomes_wrk)
comp_risks_rel %>%
  ggcuminc(outcome = c(1,2),
                       linewidth = 1) +
  add_censor_mark(shape = "+", size = 5) +
  add_confidence_interval() +
  add_quantile() +
  add_risktable() +
  scale_ggsurvfit() +
  coord_cartesian(xlim = c(0, 800),
                  ylim = c(0, 1.05)) +
  labs(
    title = "Cumulative Incidence of Relapse with Competing Risks",
    x = "Days after HSCT"
  ) +
  theme_classic()
```

## Кумулятивная частота событий через 2 года
```{r}
tbl_cuminc(comp_risks_rel,
           outcomes = c(1,2),
           times = 730,
           label_header = "**Cumulative Incidence at 2 years**")
```
## Высевы из ЦВК
```{r}
trans_outcomes_wrk %>%
  select(cvk_not_sterile, cvk_vysev_type) %>%
  tbl_summary() %>%
  modify_caption("**Частота высевов**") %>%
  bold_labels()
```


## РТПХ c учетом конкурирующих рисков (1 - проявления РТПХ, 2 - рецидив или летальный исход)
```{r}
comp_risks_agvhd24 <- cuminc(Surv(time = a_gvhd24time, event = a_gvhd24) ~ 1, data = trans_outcomes_wrk)
comp_risks_agvhd24 %>%
  ggcuminc(outcome = c(1,2),
                       linewidth = 1) +
  add_censor_mark(shape = "+", size = 5) +
  add_confidence_interval() +
  add_quantile() +
  add_risktable() +
  scale_ggsurvfit() +
  coord_cartesian(xlim = c(0, 160),
                  ylim = c(0, 1.05)) +
  labs(
    title = "Cumulative Incidence of Grade 2-4 aGVHD with Competing Risks",
    x = "Days after HSCT"
  ) +
  theme_classic()

comp_risks_agvhd34 <- cuminc(Surv(time = a_gvhd34time, event = a_gvhd34) ~ 1, data = trans_outcomes_wrk)
comp_risks_agvhd34 %>%
  ggcuminc(outcome = c(1,2),
                       linewidth = 1) +
  add_censor_mark(shape = "+", size = 5) +
  add_confidence_interval() +
  add_quantile() +
  add_risktable() +
  scale_ggsurvfit() +
  coord_cartesian(xlim = c(0, 160),
                  ylim = c(0, 1.05)) +
  labs(
    title = "Cumulative Incidence of Grade 3-4 aGVHD with Competing Risks",
    x = "Days after HSCT"
  ) +
  theme_classic()

comp_risks_сgvhd <- cuminc(Surv(time = c_gvh_dtime, event = c_gvhd) ~ 1, data = trans_outcomes_wrk)
comp_risks_сgvhd %>%
  ggcuminc(outcome = c(1,2),
                       linewidth = 1) +
  add_censor_mark(shape = "+", size = 5) +
  add_confidence_interval() +
  add_quantile() +
  add_risktable() +
  scale_ggsurvfit() +
  coord_cartesian(xlim = c(0, 740),
                  ylim = c(0, 1.05)) +
  labs(
    title = "Cumulative Incidence of сGVHD with Competing Risks",
    x = "Days after D+100 HSCT"
  ) +
  theme_classic()
```

## Отторжение и РТПХ (частота)
```{r}

trans_outcomes_wrk %>%
  select(a_gvhd24,
         a_gvhd34,
         c_gvhd) %>%
  tbl_summary() %>%
  bold_labels()


trans_outcomes_wrk %>%
  select(ottorzenie_tpp_100dn,
         ortph_da_net_tpp_100dn,
         agvhd_stage) %>%
  tbl_summary() %>%
  bold_labels()

trans_outcomes_wrk %>%
  select(zaregistrirovana_hroniceskaa_rtph_na_d_365_1god,
         forma_1god:polovye_organy_stepen_1god,
         drugie_proavlenia_hrtph_1god,
         summarnaa_stepen_tazesti_hrtph_1god) %>%
  tbl_summary() %>%
  bold_labels()
```

