---
title: "Cox Regression"
author: "Серебрякова Ольга"
date: "2023-12-17"
output: html_document
---

```{r setup, include=FALSE}
knitr::opts_chunk$set(
	echo = FALSE,
	message = FALSE,
	warning = FALSE
)

library(tidyverse)
library(readr)
library(readxl)
library(gtsummary)
library(stringr)
library(janitor)
library(openxlsx2)
library(tidyr)
library(lubridate)
library(ggplot2)
library(survival)
library(ggsurvfit)
library(tidycmprsk)
library(psych)
library(DT)
library(dbplyr)
library(labelled)
library(flextable)
```

## 1.Загрузка данных

```{r}

df_meta <- read_csv("namess.csv")

df <- openxlsx2::read_xlsx("Donor Immune cells (1).xlsx", sheet = 1)  

df <- as_tibble(df, .name_repair = "minimal")

df <- set_names(df, df_meta$cleaned_names)

df <- df %>%
  mutate(across(where(is.character), ~ gsub("_", "", .)))

# Исключаем 2 случая с диагнозом мукополисахаридоз и остеопетроз

df <- df %>% filter(!(str_detect(gruppa_diagnozov_po_voz_a_zgem, "Врожденные / наследственные заболевания")))
```

## 2.Подготовка данных к анализу

### Переменные из группы 1:

```{r}
Donor <- df[, c(1, 2, 4, 5, 6, 7, 8, 9, 10, 11, 12, 13, 14, 15, 16, 17, 18, 19, 20, 21, 22, 23, 24, 105, 110, 111, 112, 113, 114, 115, 116, 117, 118, 119, 120, 121)]

#Предобработка данных

Donor$gruppa_krovi_donora_ptkm_pred_tk_me_tk_ma <- case_when(
  Donor$gruppa_krovi_donora_ptkm_pred_tk_me_tk_ma == '0I' ~ '0 I',
  Donor$gruppa_krovi_donora_ptkm_pred_tk_me_tk_ma == 'AII' ~ 'A II',
  Donor$gruppa_krovi_donora_ptkm_pred_tk_me_tk_ma == 'A2II' ~ 'A II',
  Donor$gruppa_krovi_donora_ptkm_pred_tk_me_tk_ma == 'BIII' ~ 'B III',
  Donor$gruppa_krovi_donora_ptkm_pred_tk_me_tk_ma == 'ABIV' ~ 'AB IV'
)
```

```{r}
Donor <- add_column(Donor, male = '', .after = 22)

Donor <- Donor %>%
  mutate(
    male <- case_when(harakteristika_donora_ptkm == 'мужчина' ~ '1',
                               harakteristika_donora_ptkm == 'отец мужчина' ~ '1',  
                               harakteristika_donora_ptkm == 'отец' ~ '1',
                               harakteristika_donora_ptkm == 'брат' ~ '1',
                               harakteristika_donora_ptkm == 'сын' ~ '1',
                               harakteristika_donora_ptkm == 'женщина' ~ '0',
                               harakteristika_donora_ptkm == 'мать' ~ '0',
                               harakteristika_donora_ptkm == 'сестра' ~ '0',
                               harakteristika_donora_ptkm == 'дочь' ~ '0'))

Donor$male <- Donor$`... <- NULL`
Donor <- Donor[,-37]

Donor$male <- as.integer(Donor$male)
```

```{r}
Donor <- add_column(Donor, relative = '', .after = 24)

Donor <- Donor %>%
  mutate(
    relative <- if_else(harakteristika_donora_ptkm == 'мужчина'|harakteristika_donora_ptkm == 'женщина', "0", "1"))

Donor$relative <- Donor$`... <- NULL` 
Donor <- Donor[,-38]

Donor$relative <- as.integer(Donor$relative)
```

```{r}
Donor$beremennosti_pred_tk_me <- ifelse(Donor$beremennosti_pred_tk_me == 'нет данных', NA, Donor$beremennosti_pred_tk_me)
```

```{r}
Donor$donor_vozrast_na_moment_tkm_pred_tk_me_ptkm <- as.integer(stringr::str_extract(Donor$donor_vozrast_na_moment_tkm_pred_tk_me_ptkm, "\\d+"))

```

```{r}
Donor$virusy_donora_cmv_pred_tk_me <- case_when(
    grepl("IgG\\(\\+\\)", Donor$virusy_donora_cmv_pred_tk_me) ~ "IgG(+)",
    !is.na(Donor$virusy_donora_cmv_pred_tk_me) ~ "IgG(-)",
    .default = NA_character_
)
Donor$virusy_donora_ebv_pred_tk_me <- case_when(
    grepl("IgG\\(\\+\\)", Donor$virusy_donora_ebv_pred_tk_me) ~ "IgG(+)",
    !is.na(Donor$virusy_donora_ebv_pred_tk_me) ~ "IgG(-)",
    .default = NA_character_
)
Donor$virusy_donora_toxoplassmosis_pred_tk_me <- case_when(
    grepl("IgG\\(\\+\\)", Donor$virusy_donora_toxoplassmosis_pred_tk_me) ~ "IgG(+)",
    !is.na(Donor$virusy_donora_toxoplassmosis_pred_tk_me) ~ "IgG(-)",
    .default = NA_character_
)
Donor$virusy_donora_hsv_1_2_pred_tk_me <- case_when(
    grepl("IgG\\(\\+\\)", Donor$virusy_donora_hsv_1_2_pred_tk_me) ~ "IgG(+)",
    !is.na(Donor$virusy_donora_hsv_1_2_pred_tk_me) ~ "IgG(-)",
    .default = NA_character_
)

Donor <- Donor[,-37]
```

```{r}
Donor <- Donor %>% mutate(
    gruppa_krovi_donora_ptkm_pred_tk_me_tk_ma = factor(gruppa_krovi_donora_ptkm_pred_tk_me_tk_ma), rezus_faktor_donora_ptkm_pred_tk_me_tk_ma = factor(rezus_faktor_donora_ptkm_pred_tk_me_tk_ma),
fenotip_eritrocitov_donora_ptkm_pred_tk_me_tk_ma = factor(fenotip_eritrocitov_donora_ptkm_pred_tk_me_tk_ma),
male = as.integer(male),
harakteristika_donora_ptkm = factor(harakteristika_donora_ptkm)
)

Donor$donor_ves_pred_tkme_ptkm <- str_replace(string = Donor$donor_ves_pred_tkme_ptkm,pattern = "[,]",replacement = ".")

Donor <- Donor %>% mutate(
  beremennosti_pred_tk_me = as.numeric(beremennosti_pred_tk_me),
  donor_vozrast_na_moment_tkm_pred_tk_me_ptkm = as.numeric(donor_vozrast_na_moment_tkm_pred_tk_me_ptkm),
  donor_rost_sm_pred_tk_me_ptkm = as.numeric(donor_rost_sm_pred_tk_me_ptkm),
  donor_ves_pred_tkme_ptkm = as.numeric(donor_ves_pred_tkme_ptkm)
)
```

### Переменные из группы 2:

```{r}
group2 <- df_meta %>% filter(Analysis_group == 2) %>% 
                      select(cleaned_names) %>% pull()


all_group2 <- df %>% select(all_of(group2)) 
```

```{r}
# Уберем лишние и неудобные переменные

all_group2 <- all_group2 %>%
  mutate(
    intratekalnoe_vvedenie = ifelse(grepl("^да", intratekal_noe_vvedenie_preparatov_da_net_data_preparaty_dozy_pred_tk_me), "да", ifelse(grepl("^нет", intratekal_noe_vvedenie_preparatov_da_net_data_preparaty_dozy_pred_tk_me), "нет", NA)),
    date_intratekalnoe_vvedenie = str_extract(intratekal_noe_vvedenie_preparatov_da_net_data_preparaty_dozy_pred_tk_me, "\\d{2}\\.\\d{2}\\.\\d{4}") %>% str_trim()) 


cleaned_group2 <- all_group2 %>% 
  select( -voz_klassifikacia_a_zgem, -gruppa_diagnozov_po_voz_a_zgem, # подробные диагнозы
          -diagnoz_diag_stac, -diagnoz_ico3_who_2016,
          -ves_pacienta,
          -s_tela_fakticeskaa_pred_tk_me,
          -restadirovanie_na_moment_tkm_mob_pred_tk_me,  
          -restadirovanie_na_moment_tkm_utocnenia_pred_tk_me,
          -restadirovanie_na_moment_tkm_dopolnenia_pred_tk_me,  
          -virusy_pacienta_hv6_pred_tk_me,
          -virusy_pacienta_f_50_pred_tk_me,
          -virusy_pacienta_hcv_pred_tk_me,
          -virusy_pacienta_hbv_pred_tk_me,
          -data_predydusej_tkm_tk_ma,  
          -vid_predydusej_tkm_tk_ma,
          -infekcionnye_osloznenia,
          -istocnik_predydusej_tkm_tk_ma,
          -pokazania_k_povtornoj_tkm_pred_tk_me,  
          -intratekal_noe_vvedenie_preparatov_da_net_data_preparaty_dozy_pred_tk_me,
          -date_intratekalnoe_vvedenie
          )
ncol(cleaned_group2)

```

```{r warning=FALSE}
## Типы данных
cleaned_types <- cleaned_group2 %>% mutate(across(c(pacient,
                                             d_z,
                                             pol,
                                             obsee_kolicestvo_tkm,
                                             vozrastnaa_gruppa,
                                             dannoe_zabolevanie_pervicnoe_da_net_a_zgem,
                                             gruppa_krovi_pred_tk_me,
                                             rezus_faktor_pred_tk_me,
                                             fenotip_eritrocitov_pred_tk_me,
                                             zaklucenie_norma_izbytocnaa_massa_tela,
                                             gruppa_pred_tk_me,
                                             vozrastnaa_gruppa
                                             ),~ as.factor(.x))) %>%
  
  mutate(indeks_massy_tela = gsub(",",".", indeks_massy_tela)) %>%
  mutate(across(c(klirens_kreatinina_pred_tk_me,
                  karnovskij_pered_tkm_pred_tk_me,
                  massa_tela_na_moment_tkm_ptkm,
                  indeks_massy_tela,
                  uroven_ferritina_pred_tk_me), ~ as.numeric(.x)))

```

```{r}
## Упорядочим простые столбцы, заполненим понятные пропуски
simplier <- cleaned_types %>%
  mutate(
   vozrastnaa_gruppa = case_when(
  vozrast_polnyh_let_na_moment_tkm < 18  ~ "< 18",
  vozrast_polnyh_let_na_moment_tkm >= 18 & vozrast_polnyh_let_na_moment_tkm < 50 ~ "18-50",
  vozrast_polnyh_let_na_moment_tkm >= 50 ~ "50+" ),
    dannoe_zabolevanie_pervicnoe_da_net_a_zgem = gsub("вторичное", "нет", dannoe_zabolevanie_pervicnoe_da_net_a_zgem),
    gruppa_pred_tk_me = gsub("высокого риска", "Standart", gruppa_pred_tk_me),
    gruppa_pred_tk_me = gsub("высокая группа риска", "Standart", gruppa_pred_tk_me),
  karnovskij_pered_tkm_pred_tk_me = case_when( karnovskij_pered_tkm_pred_tk_me < 80 ~ "менее 80",
                                               karnovskij_pered_tkm_pred_tk_me >= 80 ~ "80+"))
    
simplier$vozrastnaa_gruppa <- as.factor(simplier$vozrastnaa_gruppa)

# выражение из имт массы 
nan_weight <- function( indeks_massy_tela, rost_na_moment_tkm_pred_tk_me) {
  weight <- indeks_massy_tela * (rost_na_moment_tkm_pred_tk_me/100)^2
  return(weight)
}

# заполним пропуски
simplier$massa_tela_na_moment_tkm_ptkm[is.na(simplier$massa_tela_na_moment_tkm_ptkm)] <- nan_weight(simplier$indeks_massy_tela[is.na(simplier$massa_tela_na_moment_tkm_ptkm)], simplier$rost_na_moment_tkm_pred_tk_me[is.na(simplier$massa_tela_na_moment_tkm_ptkm)]) 

# Округлим кое-где
simplier <- simplier %>% 
  mutate_at(c("massa_tela_na_moment_tkm_ptkm", "klirens_kreatinina_pred_tk_me","rost_na_moment_tkm_pred_tk_me","uroven_ferritina_pred_tk_me",
              "serdecnyj_vybros_pred_tk_me", "indeks_massy_tela"), ~round(., 0))

# дополнили очевидные NA по информации из соседних столбцов
levels(simplier$d_z) <- c(levels(simplier$d_z), "OMЛ")

simplier$d_z[19] <- "OMЛ"
simplier$d_z[29] <- "ЮММЛ"
simplier$d_z[30] <- "ОЛЛ"
simplier$d_z[33] <- "ОЛЛ"

# немножко унифицировали рестадирование

simplier$restadirovanie_na_moment_tkm_stadia_pred_tk_me[93] <- NA
simplier$restadirovanie_na_moment_tkm_stadia_pred_tk_me[69] <- NA
simplier$restadirovanie_na_moment_tkm_stadia_pred_tk_me[62] <- NA
simplier$restadirovanie_na_moment_tkm_stadia_pred_tk_me[59] <- NA
simplier$restadirovanie_na_moment_tkm_stadia_pred_tk_me[15] <- NA

simplier$restadirovanie_na_moment_tkm_stadia_pred_tk_me[82] <- "стадия_IIIB"
simplier$restadirovanie_na_moment_tkm_stadia_pred_tk_me[13] <- "DIPSS"
simplier$restadirovanie_na_moment_tkm_stadia_pred_tk_me[25] <- "DIPSS"
simplier$restadirovanie_na_moment_tkm_stadia_pred_tk_me[5] <- "рецидив"
simplier$restadirovanie_na_moment_tkm_stadia_pred_tk_me[11] <- "ОМЛ"
simplier$restadirovanie_na_moment_tkm_stadia_pred_tk_me[66] <- "ОМЛ"
simplier$restadirovanie_na_moment_tkm_stadia_pred_tk_me[61] <- NA
simplier$restadirovanie_na_moment_tkm_stadia_pred_tk_me[38] <- "РАИБ2"
simplier$restadirovanie_na_moment_tkm_stadia_pred_tk_me[67] <- "РАИБ1"
simplier$restadirovanie_na_moment_tkm_stadia_pred_tk_me[21] <- "ремиссия"


simplier$restadirovanie_na_moment_tkm_stadia_pred_tk_me <- gsub("хроническая_фаза", "ремиссия", simplier$restadirovanie_na_moment_tkm_stadia_pred_tk_me)
simplier$restadirovanie_na_moment_tkm_stadia_pred_tk_me <- gsub("DIPSS", "ремиссия", simplier$restadirovanie_na_moment_tkm_stadia_pred_tk_me)
simplier$restadirovanie_na_moment_tkm_stadia_pred_tk_me <- gsub("ОМЛ", "ремиссия", simplier$restadirovanie_na_moment_tkm_stadia_pred_tk_me)
simplier$restadirovanie_na_moment_tkm_stadia_pred_tk_me <- gsub("РАИБ1", "ремиссия", simplier$restadirovanie_na_moment_tkm_stadia_pred_tk_me)
simplier$restadirovanie_na_moment_tkm_stadia_pred_tk_me <- gsub("РАИБ2", "ремиссия", simplier$restadirovanie_na_moment_tkm_stadia_pred_tk_me)
simplier$restadirovanie_na_moment_tkm_stadia_pred_tk_me <- gsub("бластный_криз", "рецидив", simplier$restadirovanie_na_moment_tkm_stadia_pred_tk_me)
simplier$restadirovanie_na_moment_tkm_stadia_pred_tk_me <- gsub("прогрессия", "рецидив", simplier$restadirovanie_na_moment_tkm_stadia_pred_tk_me)
simplier$restadirovanie_na_moment_tkm_stadia_pred_tk_me <- gsub("стадия_IIIB", "ремиссия", simplier$restadirovanie_na_moment_tkm_stadia_pred_tk_me)


simplier <- simplier %>%
  mutate_at(vars(starts_with("virusy")), ~ifelse(grepl("IgG\\(\\+\\)", .), "IgG(+)",
                                                   ifelse(grepl("IgG\\(\\-\\)", .), "IgG(-)", NA))) 
 
simplier$gruppa_krovi_pred_tk_me <- gsub("_", " ", simplier$gruppa_krovi_pred_tk_me)
simplier$data_diagnoza_az_gem[68] <- NA
simplier$restadirovanie_na_moment_tkm_data_pred_tk_me[68] <- NA


# дочистим типы
numerics <- sapply(simplier, is.numeric)
simplier[, !numerics & names(simplier) !="pacient"] <- lapply(simplier[, !numerics & names(simplier) !="pacient"], as.factor)
```

```{r}
# Почищенная 2я группа!
group2_for_analysis <- simplier

```

### Переменные из группы 3:

```{r include=FALSE}

# Переменные группы 3:

group3 <- df_meta %>% filter(Analysis_group == 3) %>% 
                      select(cleaned_names) %>% pull()

df3 <- df %>% select(all_of(group3), pacient) 


# приводим переменные к нужному формату:
cols_to_fix <- c("fakticeskaa_massa_pred_tkm_epikriz", "cummarnaa_doza_razdelit_na_massu_tela_fakticeskuu_ili_plosad_tela_fakticeskuu",
                 "nc_ptkm_pdi", "cd34_kg_x10_ptkm_pdi")

df3 <- df3 %>%
  mutate(across(all_of(cols_to_fix), ~as.numeric(gsub(",", ".", .))))

# приведем к общим единицам измерения и переведем в числовой формат переменную cd3_kg_ptkm_pdi (c 10^7 на 10^6 клеток):

df3$cd3_kg_ptkm_pdi[(df3$cd3_kg_ptkm_pdi == "5,0х10*6")] <- "0,5х10*7"

convert_to_numeric <- function(x) {
  if (is.na(x)) {
    return(NA)
  }
  x <- gsub(",", ".", x)
  x <- gsub("x10\\*\\*([0-9]+)", "e\\1", x)
  x <- gsub("x10\\*([0-9]+)", "e\\1", x)
  parse_number(x)
}

df3 <- df3 %>% 
  mutate(cd3_kg_ptkm_pdi = sapply(cd3_kg_ptkm_pdi, convert_to_numeric))  

df3 <- df3 %>% mutate(cd3_kg_ptkm_pdi = cd3_kg_ptkm_pdi*10)

# Исключаем из анализа переменные с недостаточным числом значений (atg_pred_tk_me - "да" - только у одного пациента, можно описать текстом, переменная lucevaia_terapia - у 3 пациентов):

df3 <- df3 %>% select(!c(atg_pred_tk_me, lucevaa_terapia_skol_ko_grej_pred_tk_me))
```

```{r}
# Решено пациента с не проводившейся предТКЭ терапией отнести в группу анализа с немиелоаблативной терпией

df3 <- df3 %>% 
  mutate( rezim_kondicionirovania_pred_tk_me = if_else(rezim_kondicionirovania_pred_tk_me == "не проводится (BOOST)", "немиелоаблативный", rezim_kondicionirovania_pred_tk_me))
```

```{r echo=FALSE, warning=FALSE, message=FALSE, include=FALSE}
# Приведение схем профилактики РТПХ к одному виду

df3 <- df3 %>%
  mutate(preparaty_profilaktiki_rtph_libo_ne_provodilis_pred_tk_me = 
           case_when(
             preparaty_profilaktiki_rtph_libo_ne_provodilis_pred_tk_me == "Сиролимус, Такролимус, Циклофосфан" ~ "Циклофосфан, Такролимус, Сиролимус",
             preparaty_profilaktiki_rtph_libo_ne_provodilis_pred_tk_me == "Циклофосфан, Такролимус, Сиролимус, " ~ "Циклофосфан, Такролимус, Сиролимус",
             preparaty_profilaktiki_rtph_libo_ne_provodilis_pred_tk_me == "Сиролимус, Циклофосфан, MMF" ~ "Циклофосфан, Сиролимус, MMF",
             preparaty_profilaktiki_rtph_libo_ne_provodilis_pred_tk_me == "Такролимус, MMF, Циклофосфан" ~ "Циклофосфан, Такролимус, MMF",
             preparaty_profilaktiki_rtph_libo_ne_provodilis_pred_tk_me == "Такролимус, MMF, Циклофосфан, Бендамустин" ~ "Циклофосфан, Бендамустин, Такролимус, MMF",
             preparaty_profilaktiki_rtph_libo_ne_provodilis_pred_tk_me == "Такролимус, Циклофосфан, MMF" ~ "Циклофосфан, Такролимус, MMF",
             preparaty_profilaktiki_rtph_libo_ne_provodilis_pred_tk_me == "Сиролимус, MMF, Циклофосфан" ~ "Циклофосфан, Сиролимус, MMF",
             preparaty_profilaktiki_rtph_libo_ne_provodilis_pred_tk_me == "Сиролимус, Селп-септ, Циклофосфан" ~ "Циклофосфан, Сиролимус, MMF",
             preparaty_profilaktiki_rtph_libo_ne_provodilis_pred_tk_me == "Сиролимус, Циклофосфан" ~ "Циклофосфан, Сиролимус",
             preparaty_profilaktiki_rtph_libo_ne_provodilis_pred_tk_me == "циклофосфан, Такролимус, MMF" ~ "Циклофосфан, Такролимус, MMF",
             preparaty_profilaktiki_rtph_libo_ne_provodilis_pred_tk_me == "Циклофосфан, MMF, Такролимус" ~ "Циклофосфан, Такролимус, MMF",
             preparaty_profilaktiki_rtph_libo_ne_provodilis_pred_tk_me == "Циклофосфан, Бендамустин, MMF, Такролимус" ~ "Циклофосфан, Бендамустин, Такролимус, MMF",
             preparaty_profilaktiki_rtph_libo_ne_provodilis_pred_tk_me == "Циклофосфан, Такролимус, Селл-Септ" ~ "Циклофосфан, Такролимус, MMF",
             TRUE ~ preparaty_profilaktiki_rtph_libo_ne_provodilis_pred_tk_me
           ))
```

```{r}
# Приведение значений переменной моноклональных АТ к одному виду

df3 <- df3 %>%
  mutate(
    monoklonal_nye_antitela_nazvania_preparatov_pred_tk_me = 
      monoklonal_nye_antitela_nazvania_preparatov_pred_tk_me %>%
      str_replace("Bridge-терапия", "") %>%
      str_replace_all("\\s+", " ") %>%
      str_to_title()) 

df3 <- df3 %>% mutate( 
        monoklonal_nye_antitela_nazvania_preparatov_pred_tk_me = case_when(
        monoklonal_nye_antitela_nazvania_preparatov_pred_tk_me == "Руксолитиниб, Руксолитиниб" ~ "Руксолитиниб", 
       str_detect(`monoklonal_nye_antitela_nazvania_preparatov_pred_tk_me`, "Инотузумаб озогамицин") ~ "Инотузумаб, Озогамицин",
      str_detect(`monoklonal_nye_antitela_nazvania_preparatov_pred_tk_me`, "Гемтузумаб озогамицин") ~ "Гемтузумаб, Озогамицин",
        str_detect(`monoklonal_nye_antitela_nazvania_preparatov_pred_tk_me`, "Брентуксимаб Ниволумаб") ~ "Брентуксимаб, Ниволумаб",
      str_detect(`monoklonal_nye_antitela_nazvania_preparatov_pred_tk_me`, "Мидостаурином") ~ "Мидостаурин",
        TRUE ~ `monoklonal_nye_antitela_nazvania_preparatov_pred_tk_me`
  ))

# Значения колонок monoklonal_nye_antitela_pred_tk_me в некоторых случаях противоречат друг другу, в случае, если есть названия препаратов инотузумаб, блинатумомаб, брентуксимаб, ниволумаб, гемтузумаб, то в столбце monoklonal_nye_antitela_pred_tk_me должно быть "да", в остальных случаях - "нет".

df3 <- df3 %>% mutate(monoklonal_nye_antitela_pred_tk_me = case_when(str_detect(monoklonal_nye_antitela_nazvania_preparatov_pred_tk_me, 
               "Инотузумаб|Блинатумомаб|Брентуксимаб|Ниволумаб|Гемтузумаб") ~ "да",
    TRUE ~ "нет"
))
```

```{r include=FALSE}
# Режимы кондиционирования:

df %>% filter(`rezim_kondicionirovania_pred_tk_me` == "не проводится (BOOST)")

df %>% filter(`atg_pred_tk_me` == "да")

df3 <- df3 %>% mutate(shema_rk_pred_tk_me = case_when(
  shema_rk_pred_tk_me	== "#NAME?" ~ "FluBu",
  shema_rk_pred_tk_me	== "Bu + benda + Flu" ~ "FluBuBenda",
  shema_rk_pred_tk_me	== "Bu + Flu" ~ "FluBu",
  shema_rk_pred_tk_me	== "Flu + Bu" ~ "FluBu",
  shema_rk_pred_tk_me	== "Bu12 + Flu+ruxo" ~ "FluBuRuxo",
  shema_rk_pred_tk_me	== "Bu10 + Flu + Mel" ~ "FluBuMel",
  shema_rk_pred_tk_me	== "Flu + benda" ~ "FluBenda",
  shema_rk_pred_tk_me	== "Flu + Bu + benda" ~ "FluBuBenda",
  shema_rk_pred_tk_me	== "Flu + Bu + Mel" ~ "FluBuMel",
  shema_rk_pred_tk_me	== "Flu + Bu 12" ~ "FluBu",
  shema_rk_pred_tk_me == "Flu + Bu(10)" ~ "FluBu",
  shema_rk_pred_tk_me	== "Flu + Bu+Ruxo" ~ "FluBuRuxo",
  shema_rk_pred_tk_me	== "Flu + Bu10" ~ "FluBu",
  shema_rk_pred_tk_me	== "Flu + Bu14" ~ "FluBu",
  shema_rk_pred_tk_me	== "Flu + Bu8" ~ "FluBu",
  shema_rk_pred_tk_me	== "Flu + Cy" ~ "FluCy",
  shema_rk_pred_tk_me	== "Flu + Mel" ~ "FluMel",
  shema_rk_pred_tk_me	== "Flu + Treo" ~ "FluTreo",
  shema_rk_pred_tk_me == "FluBu10" ~ "FluBu",
  shema_rk_pred_tk_me == "FluBu8" ~ "FluBu",
  shema_rk_pred_tk_me == "FluBu12" ~ "FluBu",
  shema_rk_pred_tk_me == "FluBu14" ~ "FluBu",
  shema_rk_pred_tk_me	== "Mel + Flu" ~ "FluMel", 
  shema_rk_pred_tk_me	== "Treo + Flu" ~ "FluTreo", 
  TRUE ~ shema_rk_pred_tk_me
))
```

```{r, include=FALSE}
# Выделим в отдельные группы пациентов, получающих Треосульфан и Бусульфан, создадим переменные cummarnaa_doza_treosulfana, cummarnaa_doza_treosulfana_na_plosad_tela_fakticeskuu:

df3 <- df3 %>%
  mutate(
    cummarnaa_doza_treosulfana = ifelse(
      str_detect(preparaty_rezima_kondicionirovania_pred_tk_me, "Треосульфан"),
      cummarnaa_doza_busul_fana,
      NA
    ),
    cummarnaa_doza_busul_fana = ifelse(
      str_detect(preparaty_rezima_kondicionirovania_pred_tk_me, "Треосульфан"),
      0,
      cummarnaa_doza_busul_fana
    ),
    cummarnaa_doza_treosulfana_na_plosad_tela_fakticeskuu = ifelse(
      str_detect(preparaty_rezima_kondicionirovania_pred_tk_me, "Треосульфан"), cummarnaa_doza_razdelit_na_massu_tela_fakticeskuu_ili_plosad_tela_fakticeskuu, 
      NA
    ),
    cummarnaa_doza_razdelit_na_massu_tela_fakticeskuu_ili_plosad_tela_fakticeskuu = ifelse(
      str_detect(preparaty_rezima_kondicionirovania_pred_tk_me, "Треосульфан"),
      0,
      cummarnaa_doza_razdelit_na_massu_tela_fakticeskuu_ili_plosad_tela_fakticeskuu
    ),
    cummarnaa_doza_busulfana_razdelit_na_massu_tela = cummarnaa_doza_razdelit_na_massu_tela_fakticeskuu_ili_plosad_tela_fakticeskuu
  ) %>%
  select(!c(cummarnaa_doza_razdelit_na_massu_tela_fakticeskuu_ili_plosad_tela_fakticeskuu, cummarnaa_doza_treosulfana, cummarnaa_doza_treosulfana_na_plosad_tela_fakticeskuu))
  
         
# Переменные cummarnaa_doza_treosulfana, cummarnaa_doza_treosulfana_na_plosad_tela_fakticeskuu не включаем в анализ, так как данный препарат получали только 2 пациента

# Если доза Бусульфана = 0, заменим на NA:

df3 <- df3 %>%
  mutate(cummarnaa_doza_busul_fana = ifelse(cummarnaa_doza_busul_fana == 0, NA, cummarnaa_doza_busul_fana),
         cummarnaa_doza_busulfana_razdelit_na_massu_tela = ifelse(cummarnaa_doza_busulfana_razdelit_na_massu_tela == 0,
                                                                  NA, cummarnaa_doza_busulfana_razdelit_na_massu_tela))
```

```{r}
# В переменной summarnaa_doza_pred_tk_me для пациента, которому не проводилась предТКМ терапия, указано значение ", ", заменим на NA:

df3 <- df3 %>% 
  mutate(summarnaa_doza_pred_tk_me = ifelse(summarnaa_doza_pred_tk_me == ", ", NA, summarnaa_doza_pred_tk_me))

# Удалим колонку о манипуляциях с трансплантатом, указать в описании, что всем с BM трансплантатом проводилось фракционирование

df3 <- df3 %>% select(!manipulacii_s_transplantatom_ptkm)
```

```{r}
# Перераспределение на группы по совместимости донора и реципиента: донор родств/неродств -> совместимость частичн/полная:
df3 <- df3 %>% mutate(vid_tkm_nastoasej_ptkm_pred_tk_me_pditkm = case_when(
  str_detect(vid_tkm_nastoasej_ptkm_pred_tk_me_pditkm, "неродственная") ~ "неродственная", TRUE ~ "родственная")) %>%
  mutate(sovmestimost_donora_recipienta_ptkm_pred_tk_me = case_when(
  str_detect(sovmestimost_donora_recipienta_ptkm_pred_tk_me, "частично") ~ "частично совместимы", TRUE ~ "полностью совместимы"))
```

```{r}
# Создадим отдельный датасет на случай необходимости анализа отдельных препаратов из схем режима кондиционирования и удалим из основного датасета колонки preparaty_rezima_kondicionirovania_pred_tk_me, summarnaa_doza_pred_tk_me


# Таблица по дозам и количеству доз препаратов режима кондиционирования

conditioning <- tibble(patient = df3$pacient,
                       schema = df3$shema_rk_pred_tk_me,
                       drug = df3$preparaty_rezima_kondicionirovania_pred_tk_me,
                       dose = df3$summarnaa_doza_pred_tk_me,
                       bu_dose = df3$cummarnaa_doza_busul_fana)


 conditioning <- conditioning %>% 
  pivot_longer(
    cols = c(drug, dose),
    names_to = "variable",
    values_to = "value",
    values_drop_na = TRUE
  ) %>%
  separate_rows(value, sep = "[,;]\\s*") %>%
  pivot_wider(names_from = variable, values_from = value) %>% unnest(cols = c(drug, dose))

 
 conditioning <- conditioning %>%
  group_by(patient) %>%
  mutate(drug_number = row_number()) %>% select(patient, schema, drug_number, drug, dose, bu_dose) %>% mutate(dose = as.numeric(dose)) 
 
 # У пациента 51 терапия не проводилась, у пациента 60 - 2 препарата, внесем корректировки в датасет:
 
 conditioning <- conditioning %>% filter(!(patient == "Patient51")) %>% filter(!(patient == "Patient60" & drug_number == 3))
 
 conditioning <- conditioning %>% mutate(drug = case_when(
  drug	== "Флударабин" ~ "Флюдарабин",
  TRUE ~ drug))

 
df3 <- df3 %>% select(!c(preparaty_rezima_kondicionirovania_pred_tk_me, summarnaa_doza_pred_tk_me))
```

### Переменные из группы 4:

```{r message=FALSE, warning=FALSE}
outcome_var <- df_meta %>%
  filter(Analysis_group == 4) %>%
  pull(cleaned_names)

trans_outcomes <- df %>%
  select(pacient, all_of(outcome_var)) #Датафрейм - все исходы

trans_outcomes_wrk <- trans_outcomes %>%
  select(pacient, ly30, ly60, ly100, neu30, neu60, neu100, plt30, plt60, plt100,
         os2, os2time, rel2, rel2time, compete2, compete2time, efs2, efs2time,
         a_gvhd24, a_gvhd24time, a_gvhd34, a_gvhd34time, c_gvhd, c_gvh_dtime,
         data_tkm_iz_protokola_ptkm_pdi,
         vysevy_iz_cvk_v_pervye_30_nej_posle_tkm,
         vosstanovlenie_lejkocity_data_tpp_100_dn,
         vosstanovlenie_nejtrofily_data_tpp_100_dn,
         vosstanovlenie_tr20_data_tpp_100_dn,
         vosstanovlenie_tr50_data_tpp_100_dn,
         wbc_2, neu, plt20, plt50, ottorzenie_tpp_100dn,
         ortph_da_net_tpp_100dn, agvhd_stage, agvhd_date,
         data_poslednego_kontakta,
         byl_li_zaregistrirovan_recidiv_progressia_osnovnogo_zabolevania_posle_tkm_1god,
         data_recidiva_1god, zaregistrirovana_hroniceskaa_rtph_na_d_365_1god,
         data_nacala_1god, forma_1god,
         contains('stepen_1god'),
         contains('proavlen'),
         summarnaa_stepen_tazesti_hrtph_1god) #Рабочий датафрейм с исходами (только желтые колонки)

rm(outcome_var)
```

```{r}
# Корректируем типы данных
trans_outcomes_wrk <- trans_outcomes_wrk %>%
  mutate_at(c('ly30', 'ly60', 'ly100', 'neu30', 'neu60', 'neu100'),
            str_replace,
            pattern = ",",
            replacement = ".") %>%
  mutate_at(c('ly30', 'ly60', 'ly100', 'neu30', 'neu60', 'neu100'), as.numeric) %>%
  mutate_at(c('os2', 'rel2', 'compete2', 'efs2', 'a_gvhd24', 'a_gvhd34', 'c_gvhd', 'ortph_da_net_tpp_100dn', 'agvhd_stage', 'byl_li_zaregistrirovan_recidiv_progressia_osnovnogo_zabolevania_posle_tkm_1god', 'zaregistrirovana_hroniceskaa_rtph_na_d_365_1god', 'drugie_proavlenia_hrtph_1god'), as.factor) %>%
  mutate_at(c('data_tkm_iz_protokola_ptkm_pdi', 'vosstanovlenie_lejkocity_data_tpp_100_dn', 'vosstanovlenie_nejtrofily_data_tpp_100_dn', 'vosstanovlenie_tr20_data_tpp_100_dn', 'vosstanovlenie_tr50_data_tpp_100_dn', 'agvhd_date', 'data_poslednego_kontakta', 'data_recidiva_1god', 'data_nacala_1god'), ~ format(as.Date(., format = "%Y-%m-%d"), "%d.%m.%Y")) %>%
  mutate(across(contains('stepen'), ~ factor(.)))
```

```{r}
# Работаем с текстовыми колонками
trans_outcomes_wrk <- trans_outcomes_wrk %>%
  mutate(cvk_not_sterile = as.factor(ifelse(str_detect(vysevy_iz_cvk_v_pervye_30_nej_posle_tkm, 'не стерильно'), 1, 0)),
         cvk_vysev_type = as.factor(str_remove(vysevy_iz_cvk_v_pervye_30_nej_posle_tkm, ": не стерильно"))) # Разбили столбец с высевами

trans_outcomes_wrk <- trans_outcomes_wrk %>%
  mutate(ottorzenie_tpp_100dn = as.factor(ottorzenie_tpp_100dn))
```

### Объединение в один датасет

```{r}
list_of_datasets <- list(Donor, group2_for_analysis, df3, trans_outcomes_wrk)

# Объединение датасетов по колонке "pacient" с использованием функции Reduce
main_df <- Reduce(function(x, y) merge(x, y, by = "pacient", all = TRUE), list_of_datasets)

```

### Добавление лэйблов

```{r}
describtion <- data.frame(names = names(main_df)) %>%  
  left_join(., df_meta %>% select(cleaned_names, Describtion), 
            by = c("names" = "cleaned_names")) %>% mutate(Describtion = case_when(
              names == "cummarnaa_doza_busulfana_razdelit_na_massu_tela" ~ "Суммарная доза Бусульфана разделить на массу тела", 
              names == "male" ~ "Пол (М - 1, Ж - 0)",
              names == "relative" ~ "Родственный донор (Да - 1, Нет - 0)",
              names == "intratekalnoe_vvedenie" ~ "Интретекальное введение",
              names == "cvk_not_sterile" ~ "Высевы из ЦВК + (Да - 1, Нет - NA)",	
              names == "cvk_vysev_type" ~ "Высевы из ЦВК: заключение",
              names == "cd19_abs" ~ "Количество CD19+ клеток у донора",
              TRUE ~ Describtion
            ))
   

var_labels <- setNames(as.list(describtion$Describtion), describtion$names)
  main_df <- main_df %>%
    set_variable_labels(.labels = var_labels, .strict = FALSE)
  var_label(main_df)
  
main_df <- main_df %>% mutate(
    pacient = gsub("Patient", "", pacient))

```
##3. Однофакторный анализ 

### Отдельный датасет с исходами

```{r}
#Заполним пропуски у пациентов 15, 64, 65, 66, 67, 74, 98
main_df$restadirovanie_na_moment_tkm_stadia_pred_tk_me[8] <- 'ремиссия'
main_df$restadirovanie_na_moment_tkm_stadia_pred_tk_me[57] <- 'ремиссия'
main_df$restadirovanie_na_moment_tkm_stadia_pred_tk_me[58] <- 'ремиссия'
main_df$restadirovanie_na_moment_tkm_stadia_pred_tk_me[59] <- 'ремиссия'
main_df$restadirovanie_na_moment_tkm_stadia_pred_tk_me[60] <- 'рецидив'
main_df$restadirovanie_na_moment_tkm_stadia_pred_tk_me[68] <- 'ремиссия'
main_df$restadirovanie_na_moment_tkm_stadia_pred_tk_me[94] <- 'ремиссия'

#Создадим отдельные датасеты с интересующими переменными
donor_cells_abs <- main_df %>%
  select(cd3_abs, cd4_abs, cd8_abs, cd19_abs, cd56_abs, cd16_abs,
         cd56cd16_abs, cd4cd8_abs, cd3cd56_abs)

main_vars <- main_df %>%
  select(cummarnaa_doza_busulfana_razdelit_na_massu_tela, indeks_massy_tela, nc_ptkm_pdi, cd3_kg_ptkm_pdi, ly, fakticeskaa_massa_pred_tkm_epikriz)

outcomes <- main_df %>%
  select(os2, os2time, rel2, rel2time, compete2, compete2time, efs2, efs2time, a_gvhd24, a_gvhd24time, c_gvhd, c_gvh_dtime)

null_model <- main_df %>%
  select(vozrast_polnyh_let_na_moment_tkm, restadirovanie_na_moment_tkm_stadia_pred_tk_me, rezim_kondicionirovania_pred_tk_me, sovmestimost_donora_recipienta_ptkm_pred_tk_me, vid_tkm_nastoasej_ptkm_pred_tk_me_pditkm, cd34_kg_x10_ptkm_pdi, d_z)

#Объединяем в отдельный датасет
dd<-mutate(donor_cells_abs, main_vars, outcomes, null_model)

# Приводим переменные к нужному формату (numeric вместо factor):
cols_to_change <- c("os2", "rel2", "compete2", "efs2", "a_gvhd24", "c_gvhd")

dd <- dd %>%
  mutate(across(all_of(cols_to_change), ~as.numeric(gsub(",", ".", .))))

dd <- dd %>%
  mutate_at(c('rezim_kondicionirovania_pred_tk_me', 'sovmestimost_donora_recipienta_ptkm_pred_tk_me', 'vid_tkm_nastoasej_ptkm_pred_tk_me_pditkm'), as.factor)

#Разделим диагнозы на подгруппы
dd$gruppa_dz <- as.factor(ifelse(main_df$d_z %in% c("ОЛЛ", "ОМЛ"), "ОЛ", ifelse(main_df$d_z %in% c("МДС", "ПМФ", "ХМЛ", "ЮММЛ"), "МПЗ", "ЛПЗ")))

str(dd)

dd$cd3_abs <- scale(dd$cd3_abs)
dd$cd4_abs <- scale(dd$cd4_abs)
dd$cd8_abs <- scale(dd$cd8_abs)
dd$cd19_abs <- scale(dd$cd19_abs)
dd$cd56_abs <- scale(dd$cd56_abs)
dd$cd16_abs <- scale(dd$cd16_abs)
dd$cd56cd16_abs <- scale(dd$cd56cd16_abs)
dd$cd4cd8_abs <- scale(dd$cd4cd8_abs)
dd$cd3cd56_abs <- scale(dd$cd3cd56_abs)

```

### Описание данных

```{r}
#Среднее и стандартное отклонение популяций лимфоцитов в зависимости от общей выживаемости
tbl_summary_os2 <-
  dd %>%
  select(!c(rel2, efs2, compete2, a_gvhd24, c_gvhd, os2time, rel2time, compete2time, efs2time, a_gvhd24time, c_gvh_dtime)) %>%
  tbl_summary(
    by = os2,
    type = all_continuous() ~ "continuous2",
    statistic = all_continuous() ~ c("{median} ({p25}, {p75})", "{mean} ({sd})"),
    missing = "no") %>%
  modify_spanning_header(c("stat_1", "stat_2") ~ "**Overall survival**")
tbl_summary_os2

#Среднее и стандартное отклонение популяций лимфоцитов в зависимости от наличия рецидивов
tbl_summary_rel2 <-
  dd %>%
  select(!c(os2, efs2, compete2, a_gvhd24, c_gvhd, os2time, rel2time, compete2time, efs2time, a_gvhd24time, c_gvh_dtime)) %>%
  tbl_summary(
    by = rel2,
    type = all_continuous() ~ "continuous2",
    statistic = all_continuous() ~ c("{median} ({p25}, {p75})", "{mean} ({sd})"),
    missing = "no") %>%
  modify_spanning_header(c("stat_1", "stat_2") ~ "**Overall survival**")
tbl_summary_rel2

#Среднее и стандартное отклонение популяций лимфоцитов в зависимости от конкурирующих рисков (рецидив/смерть)
tbl_summary_compete2 <-
  dd %>%
  select(!c(os2, efs2, rel2, a_gvhd24, c_gvhd, os2time, rel2time, compete2time, efs2time, a_gvhd24time, c_gvh_dtime)) %>%
  tbl_summary(
    by = compete2,
    type = all_continuous() ~ "continuous2",
    statistic = all_continuous() ~ c("{median} ({p25}, {p75})", "{mean} ({sd})"),
    missing = "no") %>%
  modify_spanning_header(c("stat_1", "stat_2") ~ "**Compete**")
tbl_summary_compete2

#Среднее и стандартное отклонение популяций лимфоцитов в зависимости от бессобытийной выживаемости
tbl_summary_efs2 <-
  dd %>%
  select(!c(os2, rel2, compete2, a_gvhd24, c_gvhd, os2time, rel2time, compete2time, efs2time, a_gvhd24time, c_gvh_dtime)) %>%
  tbl_summary(
    by = efs2,
    type = all_continuous() ~ "continuous2",
    statistic = all_continuous() ~ c("{median} ({p25}, {p75})", "{mean} ({sd})"),
    missing = "no") %>%
  modify_spanning_header(c("stat_1", "stat_2") ~ "**Event free survival**")
tbl_summary_efs2


#Среднее и стандартное отклонение популяций лимфоцитов в зависимости от острой реакции трансплантант против хозяина
tbl_summary_agvhd <-
  dd %>%
  select(!c(os2, efs2, compete2, rel2, c_gvhd, os2time, rel2time, compete2time, efs2time, a_gvhd24time, c_gvh_dtime)) %>%
  tbl_summary(
    by = a_gvhd24,
    type = all_continuous() ~ "continuous2",
    statistic = all_continuous() ~ c("{median} ({p25}, {p75})", "{mean} ({sd})", "{min} - {max}"),
    missing = "no") %>%
  modify_spanning_header(c("stat_1", "stat_2") ~ "**Acute GVHD**")
tbl_summary_agvhd

#Среднее и стандартное отклонениепопуляций лимфоцитов в зависимости от хронической реакции трансплантант против хозяина
tbl_summary_cgvhd <-
  dd %>%
  select(!c(os2, efs2, compete2, a_gvhd24, rel2, os2time, rel2time, compete2time, efs2time, a_gvhd24time, c_gvh_dtime)) %>%
  tbl_summary(
    by = c_gvhd,
    type = all_continuous() ~ "continuous2",
    statistic = all_continuous() ~ c("{median} ({p25}, {p75})", "{mean} ({sd})"),
    missing = "no") %>%
  modify_spanning_header(c("stat_1", "stat_2") ~ "**Chronic GVHD**")
tbl_summary_cgvhd
```

### Box plot по подгруппам исходов

```{r}
#os2
mydata <- dd %>%
  select(os2, cd3_abs, cd4_abs, cd8_abs, cd19_abs, cd56_abs, cd16_abs,
         cd56cd16_abs, cd4cd8_abs, cd3cd56_abs)

par(mfrow=c(3,3), mar=c(3, 3, 0.5, 0.5), mgp = c(1.5, 0.3, 0), tck = -0.01,
    oma=c(0, 0, 1, 0))

sapply(seq_along(mydata)[-1], function(i) {
  y <- mydata[, i]
  boxplot(y ~ mydata$os2, outline=FALSE, ylab="x10^9/л", xlab = "os2", tck = 1.0, 
          names=c("0","1"), las=1)
     col=ifelse(mydata$os2==1, 'firebrick', 'slateblue')
  mtext(paste(colnames(mydata)[i]), line=0.5, at=0.9, cex = 0.6)  
})

#rel2
mydata <- dd %>%
  select(rel2, cd3_abs, cd4_abs, cd8_abs, cd19_abs, cd56_abs, cd16_abs,
         cd56cd16_abs, cd4cd8_abs, cd3cd56_abs)

par(mfrow=c(3,3), mar=c(3, 3, 0.5, 0.5), mgp = c(1.5, 0.3, 0), tck = -0.01,
    oma=c(0, 0, 1, 0))

sapply(seq_along(mydata)[-1], function(i) {
  y <- mydata[, i]
  boxplot(y ~ mydata$rel2, outline=FALSE, ylab="x10^9/л", xlab = "rel2", tck = 1.0, 
          names=c("0","1"), las=1)
     col=ifelse(mydata$rel2==1, 'firebrick', 'slateblue')
  mtext(paste(colnames(mydata)[i]), line=0.5, at=0.9, cex = 0.6)  
})

#compete2
mydata <- dd %>%
  select(compete2, cd3_abs, cd4_abs, cd8_abs, cd19_abs, cd56_abs, cd16_abs,
         cd56cd16_abs, cd4cd8_abs, cd3cd56_abs)

par(mfrow=c(3,3), mar=c(3, 3, 0.5, 0.5), mgp = c(1.5, 0.3, 0), tck = -0.01,
    oma=c(0, 0, 1, 0))

sapply(seq_along(mydata)[-1], function(i) {
  y <- mydata[, i]
  boxplot(y ~ mydata$compete2, outline=FALSE, ylab="x10^9/л", xlab = "compete2", tck = 1.0, 
          names=c("0","1", "2"), las=1)
     col=ifelse(mydata$compete2==1, 'firebrick', 'slateblue')
  mtext(paste(colnames(mydata)[i]), line=0.5, at=0.9, cex = 0.6)  
})

#efs2
mydata <- dd %>%
  select(efs2, cd3_abs, cd4_abs, cd8_abs, cd19_abs, cd56_abs, cd16_abs,
         cd56cd16_abs, cd4cd8_abs, cd3cd56_abs)

par(mfrow=c(3,3), mar=c(3, 3, 0.5, 0.5), mgp = c(1.5, 0.3, 0), tck = -0.01,
    oma=c(0, 0, 1, 0))

sapply(seq_along(mydata)[-1], function(i) {
  y <- mydata[, i]
  boxplot(y ~ mydata$efs2, outline=FALSE, ylab="x10^9/л", xlab = "efs2", tck = 1.0, 
          names=c("0","1"), las=1)
     col=ifelse(mydata$efs2==1, 'firebrick', 'slateblue')
  mtext(paste(colnames(mydata)[i]), line=0.5, at=0.9, cex = 0.6)  
})

#a_gvhd24
mydata <- dd %>%
  select(a_gvhd24, cd3_abs, cd4_abs, cd8_abs, cd19_abs, cd56_abs, cd16_abs,
         cd56cd16_abs, cd4cd8_abs, cd3cd56_abs)

par(mfrow=c(3,3), mar=c(3, 3, 0.5, 0.5), mgp = c(1.5, 0.3, 0), tck = -0.01,
    oma=c(0, 0, 1, 0))

sapply(seq_along(mydata)[-1], function(i) {
  y <- mydata[, i]
  boxplot(y ~ mydata$a_gvhd24, outline=FALSE, ylab="x10^9/л", xlab = "a_gvhd", tck = 1.0, 
          names=c("0","1", "2"), las=1)
     col=ifelse(mydata$a_gvhd24==1, 'firebrick', 'slateblue')
  mtext(paste(colnames(mydata)[i]), line=0.5, at=0.9, cex = 0.6)  
})

#c_gvhd
mydata <- dd %>%
  select(c_gvhd, cd3_abs, cd4_abs, cd8_abs, cd19_abs, cd56_abs, cd16_abs,
         cd56cd16_abs, cd4cd8_abs, cd3cd56_abs)

par(mfrow=c(3,3), mar=c(3, 3, 0.5, 0.5), mgp = c(1.5, 0.3, 0), tck = -0.01,
    oma=c(0, 0, 1, 0))

sapply(seq_along(mydata)[-1], function(i) {
  y <- mydata[, i]
  boxplot(y ~ mydata$c_gvhd, outline=FALSE, ylab="x10^9/л", xlab = "c_gvhd", tck = 1.0, 
          names=c("0","1", "2"), las=1)
     col=ifelse(mydata$c_gvhd==1, 'firebrick', 'slateblue')
  mtext(paste(colnames(mydata)[i]), line=0.5, at=0.9, cex = 0.6)  
})
```

### Univariate Cox regression analysis
```{r}
library(survival)
#install.packages("survminer")
library(survminer)

```

#### Overall survival
```{r}
covariates <- c("cd3_abs", "cd4_abs", "cd8_abs", "cd19_abs", "cd56_abs", "cd16_abs",
         "cd56cd16_abs", "cd4cd8_abs", "cd3cd56_abs", "nc_ptkm_pdi", "cd3_kg_ptkm_pdi", "ly")
univ_formulas <- sapply(covariates,
                        function(x) as.formula(paste('Surv(os2time, os2)~', x)))
                        
univ_models <- lapply( univ_formulas, function(x){coxph(x, data = dd)})
# Extract data 
univ_results <- lapply(univ_models,
                       function(x){ 
                          x <- summary(x)
                          p.value<-signif(x$wald["pvalue"], digits=2)
                          wald.test<-signif(x$wald["test"], digits=2)
                          beta<-signif(x$coef[1], digits=2);#coeficient beta
                          HR <-signif(x$coef[2], digits=2);#exp(beta)
                          HR.confint.lower <- signif(x$conf.int[,"lower .95"], 2)
                          HR.confint.upper <- signif(x$conf.int[,"upper .95"],2)
                          HR <- paste0(HR, " (", 
                                       HR.confint.lower, "-", HR.confint.upper, ")")
                          res<-c(beta, HR, wald.test, p.value)
                          names(res)<-c("beta", "HR (95% CI for HR)", "wald.test", 
                                        "p.value")
                          return(res)
                          #return(exp(cbind(coef(x),confint(x))))
                         })
os2 <- t(as.data.frame(univ_results, check.names = FALSE))
as.data.frame(os2)

#install.packages("devtools")
#devtools::install_github("NikNakk/forestmodel")
library(forestmodel)
forest_model(model_list = univ_models,covariates = covariates,merge_models =T, format_options = forest_model_format_options(text_size = 3))

tbl_uv_os2 <-
  tbl_uvregression(
    dd[c("os2time", "os2", "cd3_abs", "cd4_abs", "cd8_abs", "cd19_abs", "cd56_abs", "cd16_abs",
         "cd56cd16_abs", "cd4cd8_abs", "cd3cd56_abs", "nc_ptkm_pdi", "cd3_kg_ptkm_pdi", "ly")],
    method = coxph,
    y = Surv(os2time, os2),
    exponentiate = TRUE,
    pvalue_fun = function(x) style_pvalue(x, digits = 2)
  )
tbl_uv_os2

```

#### Relapse
```{r}
covariates <- c("cd3_abs", "cd4_abs", "cd8_abs", "cd19_abs", "cd56_abs", "cd16_abs",
         "cd56cd16_abs", "cd4cd8_abs", "cd3cd56_abs", "nc_ptkm_pdi", "cd3_kg_ptkm_pdi", "ly")
univ_formulas <- sapply(covariates,
                        function(x) as.formula(paste('Surv(rel2time, rel2)~', x)))
                        
univ_models <- lapply( univ_formulas, function(x){coxph(x, data = dd)})
# Extract data 
univ_results <- lapply(univ_models,
                       function(x){ 
                          x <- summary(x)
                          p.value<-signif(x$wald["pvalue"], digits=2)
                          wald.test<-signif(x$wald["test"], digits=2)
                          beta<-signif(x$coef[1], digits=2);#coeficient beta
                          HR <-signif(x$coef[2], digits=2);#exp(beta)
                          HR.confint.lower <- signif(x$conf.int[,"lower .95"], 2)
                          HR.confint.upper <- signif(x$conf.int[,"upper .95"],2)
                          HR <- paste0(HR, " (", 
                                       HR.confint.lower, "-", HR.confint.upper, ")")
                          res<-c(beta, HR, wald.test, p.value)
                          names(res)<-c("beta", "HR (95% CI for HR)", "wald.test", 
                                        "p.value")
                          return(res)
                          #return(exp(cbind(coef(x),confint(x))))
                         })
rel2 <- t(as.data.frame(univ_results, check.names = FALSE))
as.data.frame(rel2)
forest_model(model_list = univ_models,covariates = covariates,merge_models =T, format_options = forest_model_format_options(text_size = 3))

tbl_uv_rel2 <-
  tbl_uvregression(
    dd[c("rel2time", "rel2", "cd3_abs", "cd4_abs", "cd8_abs", "cd19_abs", "cd56_abs", "cd16_abs",
         "cd56cd16_abs", "cd4cd8_abs", "cd3cd56_abs", "nc_ptkm_pdi", "cd3_kg_ptkm_pdi", "ly")],
    method = coxph,
    y = Surv(rel2time, rel2),
    exponentiate = TRUE,
    pvalue_fun = function(x) style_pvalue(x, digits = 2)
  )
tbl_uv_rel2
```
####Event free survival
```{r}
covariates <- c("cd3_abs", "cd4_abs", "cd8_abs", "cd19_abs", "cd56_abs", "cd16_abs",
         "cd56cd16_abs", "cd4cd8_abs", "cd3cd56_abs", "nc_ptkm_pdi", "cd3_kg_ptkm_pdi", "ly")
univ_formulas <- sapply(covariates,
                        function(x) as.formula(paste('Surv(efs2time, efs2)~', x)))
                        
univ_models <- lapply( univ_formulas, function(x){coxph(x, data = dd)})
# Extract data 
univ_results <- lapply(univ_models,
                       function(x){ 
                          x <- summary(x)
                          p.value<-signif(x$wald["pvalue"], digits=2)
                          wald.test<-signif(x$wald["test"], digits=2)
                          beta<-signif(x$coef[1], digits=2);#coeficient beta
                          HR <-signif(x$coef[2], digits=2);#exp(beta)
                          HR.confint.lower <- signif(x$conf.int[,"lower .95"], 2)
                          HR.confint.upper <- signif(x$conf.int[,"upper .95"],2)
                          HR <- paste0(HR, " (", 
                                       HR.confint.lower, "-", HR.confint.upper, ")")
                          res<-c(beta, HR, wald.test, p.value)
                          names(res)<-c("beta", "HR (95% CI for HR)", "wald.test", 
                                        "p.value")
                          return(res)
                          #return(exp(cbind(coef(x),confint(x))))
                         })
efs2 <- t(as.data.frame(univ_results, check.names = FALSE))
as.data.frame(efs2)
forest_model(model_list = univ_models,covariates = covariates,merge_models =T, format_options = forest_model_format_options(text_size = 3))

tbl_uv_efs2 <-
  tbl_uvregression(
    dd[c("efs2time", "efs2", "cd3_abs", "cd4_abs", "cd8_abs", "cd19_abs", "cd56_abs", "cd16_abs",
         "cd56cd16_abs", "cd4cd8_abs", "cd3cd56_abs", "nc_ptkm_pdi", "cd3_kg_ptkm_pdi", "ly")],
    method = coxph,
    y = Surv(efs2time, efs2),
    exponentiate = TRUE,
    pvalue_fun = function(x) style_pvalue(x, digits = 2)
  )
tbl_uv_efs2
```
####Compete
```{r}
covariates <- c("cd3_abs", "cd4_abs", "cd8_abs", "cd19_abs", "cd56_abs", "cd16_abs",
         "cd56cd16_abs", "cd4cd8_abs", "cd3cd56_abs", "nc_ptkm_pdi", "cd3_kg_ptkm_pdi", "ly")
univ_formulas <- sapply(covariates,
                        function(x) as.formula(paste('Surv(compete2time, ifelse(compete2 == 1, 1, 0))~', x)))
                        
univ_models <- lapply( univ_formulas, function(x){coxph(x, data = dd)})
# Extract data 
univ_results <- lapply(univ_models,
                       function(x){ 
                          x <- summary(x)
                          p.value<-signif(x$wald["pvalue"], digits=2)
                          wald.test<-signif(x$wald["test"], digits=2)
                          beta<-signif(x$coef[1], digits=2);#coeficient beta
                          HR <-signif(x$coef[2], digits=2);#exp(beta)
                          HR.confint.lower <- signif(x$conf.int[,"lower .95"], 2)
                          HR.confint.upper <- signif(x$conf.int[,"upper .95"],2)
                          HR <- paste0(HR, " (", 
                                       HR.confint.lower, "-", HR.confint.upper, ")")
                          res<-c(beta, HR, wald.test, p.value)
                          names(res)<-c("beta", "HR (95% CI for HR)", "wald.test", 
                                        "p.value")
                          return(res)
                          #return(exp(cbind(coef(x),confint(x))))
                         })
compete2 <- t(as.data.frame(univ_results, check.names = FALSE))
as.data.frame(compete2)
forest_model(model_list = univ_models,covariates = covariates,merge_models =T, format_options = forest_model_format_options(text_size = 3))

tbl_uv_compete2 <-
  tbl_uvregression(
    dd[c("compete2time", "compete2", "cd3_abs", "cd4_abs", "cd8_abs", "cd19_abs", "cd56_abs", "cd16_abs",
         "cd56cd16_abs", "cd4cd8_abs", "cd3cd56_abs", "nc_ptkm_pdi", "cd3_kg_ptkm_pdi", "ly")],
    method = coxph,
    y = Surv(compete2time, ifelse(compete2 == 1, 1, 0)),
    exponentiate = TRUE,
    pvalue_fun = function(x) style_pvalue(x, digits = 2)
  )
tbl_uv_compete2
```
####Acute GVHD
```{r}
covariates <- c("cd3_abs", "cd4_abs", "cd8_abs", "cd19_abs", "cd56_abs", "cd16_abs",
         "cd56cd16_abs", "cd4cd8_abs", "cd3cd56_abs", "nc_ptkm_pdi", "cd3_kg_ptkm_pdi", "ly")
univ_formulas <- sapply(covariates,
                        function(x) as.formula(paste('Surv(a_gvhd24time, ifelse(a_gvhd24 == 1, 1, 0))~', x)))
                        
univ_models <- lapply( univ_formulas, function(x){coxph(x, data = dd)})
# Extract data 
univ_results <- lapply(univ_models,
                       function(x){ 
                          x <- summary(x)
                          p.value<-signif(x$wald["pvalue"], digits=2)
                          wald.test<-signif(x$wald["test"], digits=2)
                          beta<-signif(x$coef[1], digits=2);#coeficient beta
                          HR <-signif(x$coef[2], digits=2);#exp(beta)
                          HR.confint.lower <- signif(x$conf.int[,"lower .95"], 2)
                          HR.confint.upper <- signif(x$conf.int[,"upper .95"],2)
                          HR <- paste0(HR, " (", 
                                       HR.confint.lower, "-", HR.confint.upper, ")")
                          res<-c(beta, HR, wald.test, p.value)
                          names(res)<-c("beta", "HR (95% CI for HR)", "wald.test", 
                                        "p.value")
                          return(res)
                          #return(exp(cbind(coef(x),confint(x))))
                         })
a_gvhd <- t(as.data.frame(univ_results, check.names = FALSE))
as.data.frame(a_gvhd)
univ_models$cd4cd8_abs

forest_model(model_list = univ_models,covariates = covariates,merge_models =T,
             format_options = forest_model_format_options(text_size = 3))

tbl_uv_agvhd2 <-
  tbl_uvregression(
    dd[c("a_gvhd24time", "a_gvhd24", "cd3_abs", "cd4_abs", "cd8_abs", "cd19_abs", "cd56_abs", "cd16_abs",
         "cd56cd16_abs", "cd4cd8_abs", "cd3cd56_abs", "nc_ptkm_pdi", "cd3_kg_ptkm_pdi", "ly")],
    method = coxph,
    y = Surv(a_gvhd24time, ifelse(a_gvhd24 == 1, 1, 0)),
    exponentiate = TRUE,
    pvalue_fun = function(x) style_pvalue(x, digits = 2)
  )
tbl_uv_agvhd2
```
####Chronic GVHD
```{r}
covariates <- c("cd3_abs", "cd4_abs", "cd8_abs", "cd19_abs", "cd56_abs", "cd16_abs",
         "cd56cd16_abs", "cd4cd8_abs", "cd3cd56_abs", "nc_ptkm_pdi", "cd3_kg_ptkm_pdi", "ly")
univ_formulas <- sapply(covariates,
                        function(x) as.formula(paste('Surv(c_gvh_dtime, ifelse(c_gvhd == 1, 1, 0))~', x)))
                        
univ_models <- lapply( univ_formulas, function(x){coxph(x, data = dd)})
# Extract data 
univ_results <- lapply(univ_models,
                       function(x){ 
                          x <- summary(x)
                          p.value<-signif(x$wald["pvalue"], digits=2)
                          wald.test<-signif(x$wald["test"], digits=2)
                          beta<-signif(x$coef[1], digits=2);#coeficient beta
                          HR <-signif(x$coef[2], digits=2);#exp(beta)
                          HR.confint.lower <- signif(x$conf.int[,"lower .95"], 2)
                          HR.confint.upper <- signif(x$conf.int[,"upper .95"],2)
                          HR <- paste0(HR, " (", 
                                       HR.confint.lower, "-", HR.confint.upper, ")")
                          res<-c(beta, HR, wald.test, p.value)
                          names(res)<-c("beta", "HR (95% CI for HR)", "wald.test", 
                                        "p.value")
                          return(res)
                          #return(exp(cbind(coef(x),confint(x))))
                         })
c_gvhd <- t(as.data.frame(univ_results, check.names = FALSE))
as.data.frame(c_gvhd)
forest_model(model_list = univ_models,covariates = covariates,merge_models =T, format_options = forest_model_format_options(text_size = 3))

tbl_uv_cgvhd2 <-
  tbl_uvregression(
    dd[c("c_gvh_dtime", "c_gvhd", "cd3_abs", "cd4_abs", "cd8_abs", "cd19_abs", "cd56_abs", "cd16_abs",
         "cd56cd16_abs", "cd4cd8_abs", "cd3cd56_abs", "nc_ptkm_pdi", "cd3_kg_ptkm_pdi", "ly")],
    method = coxph,
    y = Surv(c_gvh_dtime, ifelse(c_gvhd == 1, 1, 0)),
    exponentiate = TRUE,
    pvalue_fun = function(x) style_pvalue(x, digits = 2)
  )
tbl_uv_cgvhd2
```
####Heatmap
```{r}
dat <- list(tbl_uv_os2[["table_body"]][["p.value"]], tbl_uv_rel2[["table_body"]][["p.value"]], tbl_uv_efs2[["table_body"]][["p.value"]], tbl_uv_compete2[["table_body"]][["p.value"]], tbl_uv_agvhd2[["table_body"]][["p.value"]], tbl_uv_cgvhd2[["table_body"]][["p.value"]])
dat <- do.call(cbind, dat)
log.data <- ifelse(dat<0.1,log(dat), 0)
log.data <- abs(log.data)

## the matrix needs names
rownames(dat) <- c("cd3_abs", "cd4_abs", "cd8_abs", "cd19_abs", "cd56_abs", "cd16_abs",
         "cd56cd16_abs", "cd4cd8_abs", "cd3cd56_abs", "nc_ptkm_pdi", "cd3_kg_ptkm_pdi", "ly")
colnames(dat) <- c("OS", "Relapse", "EFS", "Compete", "AGVHD", "CGVHD")

tbl_df(dat)
library(gridExtra)
png("table.png", height=500, width=1200)
p<-tableGrob(dat)
grid.arrange(p)
dev.off()

library(RColorBrewer)

heatmap(dat, Colv = NA, Rowv = NA, scale="column",
        col= colorRampPalette(brewer.pal(8, "Oranges"))(20)) 

#heatmap_legend_param = list(color_bar = "continuous", legend_direction = "horizontal", legend_width = unit(5, "cm"), title_position = "lefttop"))
#draw(ht, heatmap_legend_side = "bottom")
#library(ComplexHeatmap)
#library(circlize)

```


```{r}

# Dummy data
X <-  c("OS", "Relapse", "EFS", "Compete", "AGVHD", "CGVHD")
Y <- c("cd3_abs", "cd4_abs", "cd8_abs", "cd19_abs", "cd56_abs", "cd16_abs",
         "cd56cd16_abs", "cd4cd8_abs", "cd3cd56_abs", "nc_ptkm_pdi", "cd3_kg_ptkm_pdi", "ly")
data <- expand.grid(X=X, Y=Y)
data$Z <- list(dat[1, 1],dat[1, 2], dat[1, 3], dat[1, 4], dat[1, 5], dat[1, 6], 
               dat[2, 1],dat[2, 2], dat[2, 3], dat[2, 4], dat[2, 5], dat[2, 6],
               dat[3, 1],dat[3, 2], dat[3, 3], dat[3, 4], dat[3, 5], dat[3, 6],
               dat[4, 1],dat[4, 2], dat[4, 3], dat[4, 4], dat[4, 5], dat[4, 6],
               dat[5, 1],dat[5, 2], dat[5, 3], dat[5, 4], dat[5, 5], dat[5, 6],
               dat[6, 1],dat[6, 2], dat[6, 3], dat[6, 4], dat[6, 5], dat[6, 6],
               dat[7, 1],dat[7, 2], dat[7, 3], dat[7, 4], dat[7, 5], dat[7, 6],
               dat[8, 1],dat[8, 2], dat[8, 3], dat[8, 4], dat[8, 5], dat[8, 6],
               dat[9, 1],dat[9, 2], dat[9, 3], dat[9, 4], dat[9, 5], dat[9, 6],
               dat[10, 1],dat[10, 2], dat[10, 3], dat[10, 4], dat[10, 5], dat[10, 6],
               dat[11, 1],dat[11, 2], dat[11, 3], dat[11, 4], dat[11, 5], dat[11, 6],
               dat[12, 1],dat[12, 2], dat[12, 3], dat[12, 4], dat[12, 5], dat[12, 6])
data$Z <- as.numeric(data$Z)
 
# Heatmap 
z.breaks = c(1,0,2,3,4,5)
p.breaks = pnorm(abs(z.breaks),lower.tail = F)

ggplot(data, aes(X, Y, fill= Z)) + 
  geom_tile() +
  labs(x = "Outcomes", y = "Variables", fill = "Log(p.value)")+
  scale_fill_gradient2("-log (p value)", high="darkred", 
                       breaks = z.breaks, 
                       labels = paste0(z.breaks, ' (p = ', round(p.breaks,3), ')')  ) +
  theme_bw() +
  theme(legend.key = element_blank(),
        legend.position = 'right',
        panel.border = element_blank(),
        strip.background = element_blank(),
        axis.text.x=element_text(angle=45,vjust=0.5))

```

```{r}

# Dummy data
X <-  c("OS", "Relapse", "EFS", "Compete", "AGVHD", "CGVHD")
Y <- c("cd3_abs", "cd4_abs", "cd8_abs", "cd19_abs", "cd56_abs", "cd16_abs",
         "cd56cd16_abs", "cd4cd8_abs", "cd3cd56_abs", "nc_ptkm_pdi", "cd3_kg_ptkm_pdi", "ly")
data <- expand.grid(X=X, Y=Y)
data$Z <- list(log.data[1, 1],log.data[1, 2], log.data[1, 3], log.data[1, 4], log.data[1, 5], log.data[1, 6],
               log.data[2, 1],log.data[2, 2], log.data[2, 3], log.data[2, 4], log.data[2, 5], log.data[2, 6],
               log.data[3, 1],log.data[3, 2], log.data[3, 3], log.data[3, 4], log.data[3, 5], log.data[3, 6],
               log.data[4, 1],log.data[4, 2], log.data[4, 3], log.data[4, 4], log.data[4, 5], log.data[4, 6],
               log.data[5, 1],log.data[5, 2], log.data[5, 3], log.data[5, 4], log.data[5, 5], log.data[5, 6],
               log.data[6, 1],log.data[6, 2], log.data[6, 3], log.data[6, 4], log.data[6, 5], log.data[6, 6],
               log.data[7, 1],log.data[7, 2], log.data[7, 3], log.data[7, 4], log.data[7, 5], log.data[7, 6],
               log.data[8, 1],log.data[8, 2], log.data[8, 3], log.data[8, 4], log.data[8, 5], log.data[8, 6],
               log.data[9, 1],log.data[9, 2], log.data[9, 3], log.data[9, 4], log.data[9, 5], log.data[9, 6],
               log.data[10, 1],log.data[10, 2], log.data[10, 3], log.data[10, 4], log.data[10, 5], log.data[10, 6],
               log.data[11, 1],log.data[11, 2], log.data[11, 3], log.data[11, 4], log.data[11, 5], log.data[11, 6],
               log.data[12, 1],log.data[12, 2], log.data[12, 3], log.data[12, 4], log.data[12, 5], log.data[12, 6])
data$Z <- as.numeric(data$Z)
 
# Heatmap 
z.breaks = c(0,1,2,3,4,5)
p.breaks = pnorm(abs(z.breaks),lower.tail = F)

ggplot(data, aes(X, Y, fill= Z)) + 
  geom_tile() +
  labs(x = "Outcomes", y = "Variables", fill = "Log(p.value)")+
  scale_fill_gradient2("-log (p value)", high="darkred", 
                       breaks = z.breaks, 
                       labels = paste0(z.breaks, ' (p = ', round(p.breaks,3), ')')  ) +
  theme_bw() +
  theme(legend.key = element_blank(),
        legend.position = 'right',
        panel.border = element_blank(),
        strip.background = element_blank(),
        axis.text.x=element_text(angle=45,vjust=0.5))

ggsave(filename = "Heatmap.png",width = 8, height = 4, dpi = 1000)
```
