---
title: "PCA"
author: "Galina Chernaya"
date: "`r Sys.Date()`"
output:  html_document
---

```{r setup, include=FALSE}
knitr::opts_chunk$set(echo = TRUE)

library(dplyr)
library(ggplot2)
library(factoextra)
library(pheatmap)
library(FactoMineR)
library(ggbiplot)
library(tidymodels)
library(embed)
library(GGally)
library(FactoMineR)
library(missMDA)
library(ggpubr)
library(readr)
library(labelled)
library(naniar)
library(VIM)
library(gtsummary)

library(cluster)
```


```{r include=FALSE}

# Перевод в факторные оставшихся переменных
main_df <- read_csv("main_df.csv")

df_meta <- read.csv("names.csv", sep = ",", header = TRUE, fileEncoding = "UTF-8")

guess_encoding("names.csv")

describtion <- data.frame(names = names(main_df)) %>%  
  left_join(., df_meta %>% select(cleaned_names, Describtion), 
            by = c("names" = "cleaned_names")) %>% mutate(Describtion = case_when(
              names == "cummarnaa_doza_busulfana_razdelit_na_massu_tela" ~ "Суммарная доза Бусульфана разделить на массу тела", 
              names == "male" ~ "Пол (М - 1, Ж - 0)",
              names == "relative" ~ "Родственный донор (Да - 1, Нет - 0)",
              names == "intratekalnoe_vvedenie" ~ "Интретекатльное введение",
              names == "cvk_not_sterile" ~ "Высевы из ЦВК + (Да - 1, Нет - NA)",	
              names == "cvk_vysev_type" ~ "Высевы из ЦВК: заключение",
              TRUE ~ Describtion
            ))
  



var_labels <- setNames(as.list(describtion$Describtion), describtion$names)


 
 main_df <- main_df %>%
    set_variable_labels(.labels = var_labels, .strict = FALSE)
var_label(main_df) 
library(gt)

main_df %>% colnames()   
main_df %>% select(pacient, data_tkm_iz_protokola_ptkm_pdi, data_poslednego_kontakta, os2, compete2, ortph_da_net_tpp_100dn) %>% mutate( 
  data_tkm_iz_protokola_ptkm_pdi = as.Date(data_tkm_iz_protokola_ptkm_pdi, format = "%d.%m.%Y"), 
  data_poslednego_kontakta = as.Date(data_poslednego_kontakta, format = "%d.%m.%Y")) %>% mutate(date_diff = difftime(data_tkm_iz_protokola_ptkm_pdi, data_poslednego_kontakta, units = "days")) -> follow_up
                                                                                         
follow_up %>% filter(compete2 == 0)

# 5_(2020), 70(2022), 78(2023.08 - cens), 79(2022), 81(2023 - cens), 88 (2022), 96(2022)

main_df %>% filter(pacient %in% c(70, 81, 93, 96)) 
```

```{r include=FALSE}
main_df %>% select(where(is.character))

variables_to_convert <- c("male", 
            "relative", 
            "beremennosti_pred_tk_me", 
            "obsee_kolicestvo_tkm", 
            "poradkovyj_nomer_nastoasej_transplantacii_ptkm_pditkm", 
            "koza_stepen_1god",
            "slizistaa_polosti_rta_stepen_1god",
            "glaza_stepen_1god",
            "zkt_stepen_1god", 
            "pecen_stepen_1god",
            "legkie_stepen_1god",
            "sustavy_i_fascii_stepen_1god",
            "polovye_organy_stepen_1god",
            "summarnaa_stepen_tazesti_hrtph_1god",
            "monoklonal_nye_antitela_pred_tk_me",
            "vid_tkm_nastoasej_ptkm_pred_tk_me_pditkm",
            "virusy_donora_cmv_pred_tk_me",
            "virusy_donora_ebv_pred_tk_me", 
            "virusy_donora_toxoplassmosis_pred_tk_me",
            "rezim_kondicionirovania_pred_tk_me",
            "shema_rk_pred_tk_me",
            "preparaty_profilaktiki_rtph_libo_ne_provodilis_pred_tk_me",
            "vid_tkm_nastoasej_ptkm_pred_tk_me_pditkm",
            "sovmestimost_donora_recipienta_ptkm_pred_tk_me",
            "istocnik_pred_tk_me_ptkm_pdi",
            "ottorzenie_tpp_100dn")

variables_to_convert <- unique(variables_to_convert)

main_df[variables_to_convert] <- lapply(main_df[variables_to_convert], factor)
main_df %>% select(where(is.character))

to_fix <- c("nc_ptkm_pdi", "cd34_kg_x10_ptkm_pdi", "cummarnaa_doza_busulfana_razdelit_na_massu_tela", "fakticeskaa_massa_pred_tkm_epikriz")
main_df[to_fix] <- lapply(main_df[to_fix], function(x) as.numeric(gsub(",", ".", x)))

main_df %>% select(!where(is.character)) -> main_df1

  
```

# Анализ главных компонент для количественных характеристик трансплантата, донора и пациента (поиск потенциальных предикторов) 



```{r include=FALSE} 
## Выбор переменных для PCA:
# удаляем исходы, дублирующие и обобщающие переменные:
 #main_df1 %>% colnames()

main_df1 %>% select(1:56) %>% select(where(is.numeric)) %>% 
  select(!c(vozrast_donora, 
            vozrast_polnyh_let_na_moment_tkm,
            donor_vozrast_na_moment_tkm_pred_tk_me_ptkm,
            massa_tela_na_moment_tkm_ptkm, 
            rost_na_moment_tkm_pred_tk_me,
            cummarnaa_doza_busul_fana,
            cd34_kg_x10_ptkm_pdi,
            wbc,
            donor_rost_sm_pred_tk_me_ptkm,                  
            donor_ves_pred_tkme_ptkm,
            indeks_massy_tela,
            fakticeskaa_massa_pred_tkm_epikriz)) %>% 
  select(!contains("_perc")) %>% select(!(1:2)) -> pca_df

names_n <- c("lymphocytes", "cd3_abs", "cd4_abs", "cd8_abs", "cd19_abs", "cd56_abs", "cd16_abs", "cd56cd16_abs", "cd4cd8_abs", "cd3cd56_abs", "cardiac_out",
             "creatinine_clearence", "ferritin", "NC","cd3_kg",
  "busulfan_dose")
pca_df <- setNames(pca_df, names_n)

```





```{r include=FALSE}
## Расчет главных компонент:
#data_labels <- sapply(pca_df, var_label) 
#pca_df_lab <- setNames(pca_df, data_labels)

pca_df.pca <- prcomp(na.omit(pca_df), scale = T) 

```



## Визуализация Cumulative Proportion:



```{r echo = FALSE}


fviz_eig(pca_df.pca, addlabels = T, ylim = c(0, 30))

```

64.5 % вариативности данных обьясняются первыми пятью главными компонентами, больше 10 % вариативности обьясняют первые 3 главные компоненты: 


```{r echo = FALSE}

fviz_contrib(pca_df.pca, choice = "var", axes = 1, top = 10) + theme_bw()  +
         theme(axis.text.x = element_text(angle=-90))
fviz_contrib(pca_df.pca, choice = "var", axes = 2, top = 10)  +
         theme_bw()  +
         theme(axis.text.x = element_text(angle=-90))  # 2
fviz_contrib(pca_df.pca, choice = "var", axes = 3, top = 10)  +
         theme_bw()  +
         theme(axis.text.x = element_text(angle=-90))  # 3


```

```{r include=FALSE}
fviz_pca_var(pca_df.pca, col.var = "contrib", labelsize = 2)
fviz_pca_var(pca_df.pca, axes = c(2, 3), col.var = "contrib", labelsize = 2)
```

Основные составляющие главных компонент: 


Можно выделить 6 переменных, которые вносят наибольший вклад в главные компоненты: 


```{r echo=FALSE}
fviz_pca_var(pca_df.pca, 
             select.var = list(contrib = 6),  
             col.var = "contrib")

fviz_pca_var(pca_df.pca, 
             select.var = list(contrib = 6),
             axes = c(2, 3), 
             col.var = "contrib")


```



## Кластеры на основе данных PCA

```{r echo=FALSE}
res <- pca_df.pca$x

wss <- (nrow(res)-1)*sum(apply(res,2,var))
for (i in 1:15) wss[i] <- sum(kmeans(res, centers=i)$withinss)
plot(1:15, wss, type="b", xlab="Number of Clusters",
     ylab="Within groups sum of squares")

# Из графика выберем оптимальное число кластеров
optimal_k <- 4 
# Применение k-средних с выбранным числом кластеров
 
kmeans_result <- kmeans(res, centers = optimal_k)

# Визуализация результатов
res_df <- as.data.frame(res)

# Добавление информации о кластерах к результатам PCA
res_df$cluster <- as.factor(kmeans_result$cluster)

# Визуализация результатов
ggplot(res_df, aes(x = PC1, y = PC2, color = cluster)) +
  geom_point(size = 3) +
  labs(title = "K-Means Clustering based on PCA",
       x = "Principal Component 1",
       y = "Principal Component 2") +
  theme_minimal()
```
# Проверка переменных на возможность применения log-трансформации:


## qq-plots


```{r echo = FALSE}
qq_plot <- function(variable_name, variable) {
  qqnorm(variable, main = paste("Q-Q Plot for", variable_name))
  qqline(variable, col = 2)
}

par(mfrow = c(3, 3), mar = c(4, 4, 2, 1))

# Iterate over column names and call qq_plot function
lapply(colnames(pca_df), function(var_name) {
  qq_plot(var_name, pca_df[[var_name]])
})


```



```{r include=FALSE}
vars <- colnames(pca_df)
# Проверка на нормальность распределения
  # Выполняем тест Шапиро-Уилка
 shapiro_results <-  lapply(vars, function(var_name) {
  shapiro_test_result <- shapiro.test(pca_df[[var_name]])
  data.frame(
    Variable = var_name,
    W = shapiro_test_result$statistic,
    p_value = shapiro_test_result$p.value,
    stringsAsFactors = FALSE
  )
})

# Combine the results into a data frame
shapiro_table <- bind_rows(shapiro_results)
 
shapiro_table %>% filter(p_value > 0.05) %>% select(Variable) -> vars_norm_distr

shapiro_table %>% filter(p_value > 0.05)

```


# Лог-трансформация переменных:


Проверка наличия нулевых значений:


```{r echo=FALSE}
pca_df %>% select(!c(cd3_abs, cd4_abs, creatinine_clearence)) -> log_df

variables_with_zero <- log_df %>%
  mutate(across(everything(), ~ any(. == 0, na.rm = TRUE))) %>%
  pivot_longer(cols = everything(), names_to = "Variable", values_to = "HasZero") %>%
  filter(HasZero == TRUE) %>%
  pull(Variable) %>% unique()

# Вывести переменные с 0
print(variables_with_zero)

```

Следовательно, добавляем константу при логарифмировании переменных (log(x + 1))

```{r include=FALSE}
log_transform <- function(x) {
  log(x + 1)
}

# Применение лог-трансформации ко всем переменным
logc_df <- lapply(log_df, log_transform)

```




```{r include=FALSE}
## Объединяем переменные
duplicated_vars <- intersect(names(pca_df), names(logc_df))

logpca_df <- as.data.frame(Map(function(x, y) if (y %in% duplicated_vars) logc_df[[y]] else pca_df[[y]], pca_df, names(pca_df))) 
```

```{r include=FALSE}
par(mfrow = c(3, 3), mar = c(4, 4, 2, 1))

# Iterate over column names and call qq_plot function
lapply(colnames(logpca_df), function(var_name) {
  qq_plot(var_name, logpca_df[[var_name]])
})


par(mfrow = c(3, 3), mar = c(4, 4, 2, 1))

# Iterate over column names and call qq_plot function
lapply(colnames(pca_df), function(var_name) {
  qq_plot(var_name, pca_df[[var_name]])
})
```

## PCA: Визуализация Cumulative Proportion:

```{r include=FALSE}
logpca_df.pca <- prcomp(na.omit(logpca_df), scale = T) 
```


```{r echo=FALSE}
fviz_eig(logpca_df.pca, addlabels = T, ylim = c(0, 30))

```
64.1 % вариативности данных обьясняются первыми пятью главными компонентами (результат практически идентичен с результатом без log-трансформации), больше 10 % вариативности обьясняют первые 3 главные компоненты: 

```{r echo=FALSE}

fviz_contrib(logpca_df.pca, choice = "var", axes = 1, top = 8) # 1
fviz_contrib(logpca_df.pca, choice = "var", axes = 2, top = 8) # 2
fviz_contrib(logpca_df.pca, choice = "var", axes = 3, top = 8) # 3
```

```{r include=FALSE}
fviz_pca_var(logpca_df.pca, col.var = "contrib", labelsize = 2)
```

Основные составляющие главных компонент: 


Можно выделить переменныe, которые вносят наибольший вклад в первые 3 главные компоненты: 


```{r echo=FALSE}
fviz_pca_var(logpca_df.pca, 
             select.var = list(contrib = 7), # Задаём число здесь 
             col.var = "contrib")

fviz_pca_var(logpca_df.pca, 
             axes = c(2, 3), 
             select.var = list(contrib = 6), # Задаём число здесь 
             col.var = "contrib")

```
## Biplot

```{r echo=FALSE}

ggbiplot(logpca_df.pca, 
         scale=0, alpha = 0.1) + 
  theme_minimal()

```






## Кластеры на основе данных PCA

```{r echo=FALSE}
res <- logpca_df.pca$x

wss <- (nrow(res)-1)*sum(apply(res,2,var))
for (i in 1:15) wss[i] <- sum(kmeans(res, centers=i)$withinss)
plot(1:15, wss, type="b", xlab="Number of Clusters",
     ylab="Within groups sum of squares")

# Из графика выберем оптимальное число кластеров
optimal_k <- 4 
# Применение k-средних с выбранным числом кластеров
 
kmeans_result <- kmeans(res, centers = optimal_k)

# Визуализация результатов
res_df <- as.data.frame(res)

# Добавление информации о кластерах к результатам PCA
res_df$cluster <- as.factor(kmeans_result$cluster)

# Визуализация результатов
ggplot(res_df, aes(x = PC1, y = PC2, color = cluster)) +
  geom_point(size = 3) +
  labs(title = "K-Means Clustering based on PCA",
       x = "Principal Component 1",
       y = "Principal Component 2") +
  theme_minimal()
```


# PCA с импутацией количественных переменных:
Импутация методом kNN
```{r include=FALSE}
pca_dfi <- pca_df 
summary(aggr(pca_dfi, prop = TRUE, gap = 1))

sorted_cols_pca <- pca_dfi %>% 
    is.na() %>% colSums() %>% 
    sort(decreasing = FALSE) %>%  names()

pca_dfi  %>% select(all_of(sorted_cols_pca)) %>%  kNN(., k = 5) -> pca_df_imputed # %>% в анализ

# kNN импутация
pca_df_imputed  


for (col in colnames(pca_dfi)) {
  pca_dfi[[col]] <- coalesce(pca_dfi[[col]], pca_df_imputed[[col]])
}
aggr(pca_dfi, prop = FALSE)


?coalesce()
```

```{r echo = FALSE}

pca_dfi.pca <- prcomp(na.omit(pca_dfi), scale = T) 

```


## Визуализация Cumulative Proportion:



```{r echo = FALSE}


fviz_eig(pca_dfi.pca, addlabels = T, ylim = c(0, 30))

```

61.5 % вариативности данных обьясняются первыми пятью главными компонентами, больше 10 % вариативности обьясняют первые 2 главные компоненты: 


```{r echo = FALSE}

fviz_contrib(pca_dfi.pca, choice = "var", axes = 1, top = 10) + theme_bw()  +
         theme(axis.text.x = element_text(angle=-90))
fviz_contrib(pca_dfi.pca, choice = "var", axes = 2, top = 10)  +
         theme_bw()  +
         theme(axis.text.x = element_text(angle=-90))  # 2
fviz_contrib(pca_dfi.pca, choice = "var", axes = 3, top = 10)  +
         theme_bw()  +
         theme(axis.text.x = element_text(angle=-90))  # 3



```

Основные составляющие главных компонент: 


Можно выделить 7 переменных, которые вносят наибольший вклад в главные компоненты: 


```{r echo=FALSE}
fviz_pca_var(pca_dfi.pca, 
             select.var = list(contrib = 7),  
             col.var = "contrib")

fviz_pca_var(pca_dfi.pca, 
             select.var = list(contrib = 7),
             axes = c(2, 3), 
             col.var = "contrib")


```





## Кластеры на основе данных PCA

```{r echo=FALSE}
res <- pca_dfi.pca$x

wss <- (nrow(res)-1)*sum(apply(res,2,var))
for (i in 1:15) wss[i] <- sum(kmeans(res, centers=i)$withinss)
plot(1:15, wss, type="b", xlab="Number of Clusters",
     ylab="Within groups sum of squares")

# Из графика выберем оптимальное число кластеров
optimal_k <- 4 
# Применение k-средних с выбранным числом кластеров
 
kmeans_result <- kmeans(res, centers = optimal_k)

# Визуализация результатов
res_df <- as.data.frame(res)

# Добавление информации о кластерах к результатам PCA
res_df$cluster <- as.factor(kmeans_result$cluster)

# Визуализация результатов
ggplot(res_df, aes(x = PC1, y = PC2, color = cluster)) +
  geom_point(size = 3) +
  labs(title = "K-Means Clustering based on PCA",
       x = "Principal Component 1",
       y = "Principal Component 2") +
  theme_minimal()
```



# FAMD (Factorial Analysis of Mixed Data)



```{r include=FALSE}
# Перевод в факторные оставшихся переменных
famd_df <- main_df1 %>% select(1:56) %>%
  select(!c(vozrast_donora, 
            vozrast_polnyh_let_na_moment_tkm,
            donor_vozrast_na_moment_tkm_pred_tk_me_ptkm,
            massa_tela_na_moment_tkm_ptkm, 
            rost_na_moment_tkm_pred_tk_me,
            cummarnaa_doza_busul_fana,
            data_diagnoza_az_gem,
            restadirovanie_na_moment_tkm_data_pred_tk_me,
            donor_rost_sm_pred_tk_me_ptkm,                  
            donor_ves_pred_tkme_ptkm,
            indeks_massy_tela,
            fakticeskaa_massa_pred_tkm_epikriz, wbc, vid_tkm_nastoasej_ptkm_pred_tk_me_pditkm)) %>% 
  select(!contains("_perc")) %>% select(!(1:2))
                                               

```


MDA метод не позволяет провести анализ с наличием NA в переменных, поэтому требуется импутировать пропущенные значения. Проводим импутацию методом kNN: 

```{r include=FALSE}

#famd_df %>% select(where(is.factor)) %>% tbl_summary()
categorical_variables <- famd_df %>% select(where(is.factor)) %>% colnames()
constant_factors <- sapply(famd_df %>% select(where(is.factor)), function(x) length(unique(as.factor(x))) == 1)
# Бинаризация категориальных переменных
#binary_matrix <- model.matrix(~ . - 1, data = famd_df %>%
                                ##select(all_of(categorical_variables)))
#print(binary_matrix)

# Соединение бинарных переменных с оригинальным датафреймом
famd_df_binary <- famd_df %>% select(!where(is.factor)) %>% mutate(
  male1 = ifelse(famd_df$male == 1, 1, 0),
  relative1 = ifelse(famd_df$relative == 1, 1, 0),
  beremennosti_pred_tk_me1 = ifelse(famd_df$beremennosti_pred_tk_me == 1, 1, 0),
  beremennosti_pred_tk_me2 = ifelse(famd_df$beremennosti_pred_tk_me == 2, 1, 0),
  beremennosti_pred_tk_me3 = ifelse(famd_df$beremennosti_pred_tk_me == 3, 1, 0),
  beremennosti_pred_tk_me5 = ifelse(famd_df$beremennosti_pred_tk_me == 5, 1, 0),
  virusy_donora_cmv_pred_tk_me = ifelse(famd_df$virusy_donora_cmv_pred_tk_me == "IgG(+)", 1, 0),
  virusy_donora_ebv_pred_tk_me = ifelse(famd_df$virusy_donora_ebv_pred_tk_me == "IgG(+)", 1, 0),
  virusy_donora_toxoplassmosis_pred_tk_me = ifelse(famd_df$virusy_donora_toxoplassmosis_pred_tk_me == "IgG(+)", 1, 0),
  obsee_kolicestvo_tkm_1 = ifelse(famd_df$obsee_kolicestvo_tkm == 1, 1, 0),
  obsee_kolicestvo_tkm_2 = ifelse(famd_df$obsee_kolicestvo_tkm == 2, 1, 0),
  obsee_kolicestvo_tkm_3 = ifelse(famd_df$obsee_kolicestvo_tkm == 3, 1, 0),
  rezim_kondicionirovania_MA = ifelse(famd_df$rezim_kondicionirovania_pred_tk_me == "миелоаблативный", 1, 0),
  shema_rk_FluBu = ifelse(famd_df$shema_rk_pred_tk_me == "FluBu", 1, 0),
  shema_rk_FluBuBenda = ifelse(famd_df$shema_rk_pred_tk_me == "FluBuBenda", 1, 0),
  shema_rk_FluBuMel = ifelse(famd_df$shema_rk_pred_tk_me == "FluBuMel", 1, 0),
  shema_rk_FluBuRuxo = ifelse(famd_df$shema_rk_pred_tk_me == "FluBuRuxo", 1, 0),
  shema_rk_FluBuCy = ifelse(famd_df$shema_rk_pred_tk_me == "FluBuCy", 1, 0),
  shema_rk_FluCy = ifelse(famd_df$shema_rk_pred_tk_me == "FluCy", 1, 0),
  shema_rk_FluMel = ifelse(famd_df$shema_rk_pred_tk_me == "FluMel", 1, 0),
  shema_rk_FluTreo = ifelse(famd_df$shema_rk_pred_tk_me == "FluTreo", 1, 0),
  Profilaktika_rtph_C = ifelse(famd_df$preparaty_profilaktiki_rtph_libo_ne_provodilis_pred_tk_me == "Циклофосфан", 1, 0),
  Profilaktika_rtph_CBTMMF = ifelse(famd_df$preparaty_profilaktiki_rtph_libo_ne_provodilis_pred_tk_me == "Циклофосфан, Бендамустин, Такролимус, MMF", 1, 0),
  Profilaktika_rtph_CR = ifelse(famd_df$preparaty_profilaktiki_rtph_libo_ne_provodilis_pred_tk_me == "Циклофосфан, Руксолитиниб", 1, 0),
  Profilaktika_rtph_CS = ifelse(famd_df$preparaty_profilaktiki_rtph_libo_ne_provodilis_pred_tk_me == "Циклофосфан, Сиролимус", 1, 0),
 Profilaktika_rtph_CSMMF = ifelse(famd_df$preparaty_profilaktiki_rtph_libo_ne_provodilis_pred_tk_me == "Циклофосфан, Сиролимус, MMF", 1, 0),
 Profilaktika_rtph_CTMMF = ifelse(famd_df$preparaty_profilaktiki_rtph_libo_ne_provodilis_pred_tk_me == "Циклофосфан, Такролимус, MMF", 1, 0),
 Profilaktika_rtph_CTS = ifelse(famd_df$preparaty_profilaktiki_rtph_libo_ne_provodilis_pred_tk_me == "Циклофосфан, Такролимус, Сиролимус", 1, 0),
 Profilaktika_rtph_CTSE = ifelse(famd_df$preparaty_profilaktiki_rtph_libo_ne_provodilis_pred_tk_me == "Циклофосфан, Такролимус, Сиролимус, Эверолимус", 1, 0),
 MAB = ifelse(famd_df$monoklonal_nye_antitela_pred_tk_me == "да", 1, 0),
 sovmestimost_donora_recipienta_poln = ifelse(famd_df$sovmestimost_donora_recipienta_ptkm_pred_tk_me == "полностью совместимы", 1, 0),
 istochnik_transplantata_BM = ifelse(famd_df$istocnik_pred_tk_me_ptkm_pdi == "BM", 1, 0)
) 
colnames(famd_df_binary)  
factor_variables <- colnames(famd_df_binary[18:49])

famd_df_binary %>%  mutate(across(all_of(factor_variables), as.factor)) -> famd_df_binary
```


```{r include=FALSE}
summary(aggr(famd_df_binary, prop = TRUE, gap = 1))

sorted_cols <- famd_df_binary %>% 
    is.na() %>% colSums() %>% 
    sort(decreasing = FALSE) %>%  names()

famd_df_binary  %>% select(all_of(sorted_cols)) %>%  kNN(., k = 5) -> famd_imputed # %>% в анализ

# kNN импутация
famd_imputed  


for (col in colnames(famd_df_binary)) {
  famd_df_binary[[col]] <- coalesce(famd_df_binary[[col]], famd_imputed[[col]])
}
aggr(famd_df_binary, prop = FALSE)
```

```{r echo=FALSE}
famd_result <- FAMD(famd_df_binary, graph = FALSE)

fviz_eig(famd_result, addlabels = T, ylim = c(0, 20))

fviz_contrib(famd_result, choice = "var", axes = 1, top = 8)  +
         theme_bw()  +
         theme(axis.text.x = element_text(angle=-75))

fviz_contrib(famd_result, choice = "var", axes = 2, top = 8)  +
         theme_bw()  +
         theme(axis.text.x = element_text(angle=-75))

fviz_contrib(famd_result, choice = "var", axes = 3, top = 8)  +
         theme_bw()  +
         theme(axis.text.x = element_text(angle=-75))

fviz_famd_var(famd_result, col.var = "contrib", select.var = list(contrib = 15), repel = TRUE, labelsize = 3)
fviz_famd_var(famd_result, axes = c(2, 3), select.var = list(contrib = 15), col.var = "contrib", repel = TRUE, labelsize = 3)


```






